臺灣高等法院臺中分院刑事判決
110年度金上訴字第868號
上  訴  人  臺灣臺中地方檢察署檢察官
上  訴  人  
即  被  告  馬煜凱


選任辯護人  張百勛律師
            江燕鴻律師
上  訴  人  
即  被  告  陳孟謙


選任辯護人  楊佳勳律師
被      告  管煥豪


選任辯護人  王捷拓律師
被      告  管明玉


選任辯護人  鄭廷萱律師
被      告  許萓真


選任辯護人  廖偉成律師
上列上訴人等因被告等違反組織犯罪防制條例等案件，不服臺灣
臺中地方法院109年度金訴字第41號中華民國109年12月9日第一
審判決（起訴案號：臺灣臺中地方檢察署107年度偵字第30241、
34833、34838號，108年度偵字第8281號），提起上訴，本院判
決如下：
    主  文
原判決關於馬煜凱附表一編號1、2之罪刑、沒收、強制工作暨應
執行刑部分撤銷。
馬煜凱犯如附表一編號1、2所示之罪，各處如附表一編號1、2所
示之刑、沒收及強制工作。
其餘上訴駁回。
馬煜凱上訴駁回及撤銷部分，應執行有期徒刑參年貳月。並應於
刑之執行前，令入勞動場所強制工作參年。
    犯罪事實
一、馬煜凱（綽號「仁凱」）自107年1月4日後不詳日起，基於
    參與犯罪組織之犯意，加入張○○、吳○○（以上2人均經原審
    判決確定）、綽號「長腳」（臺語）及其餘不詳成員等所組
    成3人以上，以實施詐術為手段之具有持續性、牟利性之有
    結構性組織，由張○○負責統籌、指揮及招募組織成員，馬煜
    凱、吳○○、「長腳」及其餘不詳成員則從網路或通訊軟體微
    信（WeChat）上尋找大陸地區女子，使用行動電話門號0000
    000000號供聯絡之用，進行愛情詐欺以牟利，且約明以詐得
    款項之15％作為報酬。於其參與犯罪組織期間，先後於以下
    時、地，共同意圖為自己不法所有，基於3人以上共同詐欺
    取財及偽造特種文書之犯意聯絡，先後為以下行為：
  　㈠於107年2月底至同年5月初間，在不知情謝○○出面承租座落
      位於臺中市○區○○○路000號00樓之00房屋（即○○○○○社區，
      戶別0000，下稱○○○路房屋）內，由該組織不詳成員假冒
      「林○○」，透過網路通訊軟體「探探」結識居住在大陸地
      區○○省○○市○○區之李○，另使用微信帳號「000000000000
      」傳送偽造之「林○○」國民身分證正反面照片電子影像（
      偽造之國民身分證統一編號為Z000000000號，實際上無此
      人；未扣得偽造之國民身分證實體原本，僅能認定其等係
      行使偽造之國民身分證特種文書電磁紀錄）予李○觀看而
      行使，假意與其聊天交往，待李○對其等假冒之「林○○」
      產生好感後，隨即著手向李○詐稱「林○○」係在KGI凱基證
      券擔任證券分析師，邀約李○投資鉑金並向其借款，復假
      扮主管「陳○○」、「會計侯○○」及「國家外匯局人員王○○
      」，以獲利需要繳交手續費、確認匯款資訊及繳納滯納金
      云云，多次要求李○匯款，致李○陷於錯誤，自107年4月5
      日起至同年5月3日止，各轉帳附表六所示款項至附表六所
      示指定匯款帳戶，合計人民幣51萬9000元。
　  ㈡緣陳孟謙於107年5月間結識馬煜凱、張○○及吳○○後，得知
      其等所參與詐欺機房為從事愛情詐欺，向大陸地區女子行
      騙牟利，認獲利頗豐，即起意加入該機房，並欲接手出資
      擔任金主，提供詐騙機房成員所需擴充電腦、手機設備、
      租賃房屋資金及機房成員生活開銷等資金，且新增機房代
      號「○○國際」，陳孟謙基於發起犯罪組織之犯意，馬煜凱
      則承前參與犯罪組織犯意，先由張○○出面承租座落於臺中
      市○區○○○街000巷00號00樓之0房屋（即○○○○○社區，下稱○
      ○○○房屋）址，與陸續加入之陳○○、蔡○○、張○○、蔡○○及
      邱○○（此5人此部分所犯參與犯罪組織及加重詐欺罪，另
      經本院以108年度上訴字第2559號判處罪刑），繼續尋找
      可供詐騙之大陸地區女子；後因○○○○房屋空間不敷使用，
      張○○復自108年9月1日起出面承租座落於臺中市○區○○路00
      0號00樓之0之「○○○○社區」房屋做為電信詐欺機房（下稱
      ○○○機房）運作據點，另由吳○○擔任○○○機房現場負責人（
      俗稱「桶○○」）及第二線詐騙人員，馬煜凱負責採買兼第
      二線詐騙人員，陳○○、蔡○○、張○○及蔡○○及邱○○等人則擔
      任第一線詐騙人員，約明以詐得款項4成作為陳孟謙報酬
      ，馬煜凱可分得詐得款項10％報酬。陳孟謙、馬煜凱並與
      張○○、吳○○、陳○○、蔡○○、張○○、蔡○○及邱○○等共同意圖
      為自己不法之所有，基於3人以上共同犯詐欺取財罪犯意
      聯絡，先由一線機房成員分別於如附表二所示時間，透過
      通訊軟體微信WeChat虛設男子身分，於各交友網站上以隨
      機挑選之方式與如附表二所示大陸地區女子取得聯繫，其
      等型塑高富帥假象，對上開大陸地區女子施以關懷、慰問
      等攻勢，進而成為男女朋友，俟取得對象女子信任後，即
      著手謊稱自己是香港凱基證券或香港金川投資等公司業務
      員，以邀集投資獲利或突有借款急用狀況，致對象女子迷
      惑後陷於錯誤判斷，再轉由二線機房成員假扮香港凱基證
      券公司或香港金川投資公司之經理或襄理接手行騙（即假
      戀愛，真詐財），致附表二編號2、3所示對象女子陷於錯
      誤，依指示匯款如附表二編號2、3所示金額至指定金融帳
      戶；附表二編號1、4至10所示對象女子則因尚未匯款而未
      遂，陳孟謙因而獲得新臺幣（下未載明幣別者，均同）30
      萬元報酬，馬煜凱則因所行詐對象尚未匯款，而未獲得報
      酬。
　　嗣李○、陳○等人察覺有異報警處理，經警於107年10月17日
    ，持臺灣臺中地方法院核發之搜索票執行搜索後，扣得如附
    表四所示之物，嗣後於107年10月23日、107年12月14日，先
    後扣得馬煜凱、陳孟謙所有，供與犯罪事實一㈡組織成員聯
    繫使用之附表三編號35、45行動電話，另查扣其他與本案無
    關之物品。
二、案經李○訴由內政部警政署刑事警察局報請臺灣臺北地方檢
    察署檢察官呈請臺灣高等檢察署檢察長核轉臺灣臺中地方檢
    察署檢察官，及陳○訴由內政部警政署刑事警察局、彰化縣
    警察局、臺中市政府警察局清水分局移請臺灣臺中地方檢察
    署檢察官暨該署檢察官自動檢舉偵查起訴。
    理    由
壹、上訴審理範圍：
　　本案原審判決後，被告馬煜凱、吳○○及陳孟謙就其等有罪部
    分均提起上訴；檢察官則就被告馬煜凱、陳孟謙被訴如附表
    二之一編號1至55加重詐欺取財未遂無罪，被告管煥豪、管
    明玉及許萓真無罪部分均提起上訴；被告張○○則未提起上訴
    。嗣於本院審理期間，被告吳○○具狀撤回上訴，有撤回上訴
    狀1紙在卷可參（本院卷第247至249頁），從而，本院審理
    範圍應限於原審就被告馬煜凱、陳孟謙判決有罪及附表二之
    一編號1至55無罪部分、及被告管煥豪、管明玉、許萓真判
    決無罪部分；至被告馬煜凱、陳孟謙就原審判決附表二之一
    編號56至58無罪部分、被告吳○○及張○○部分，均非本院審理
    範圍。
貳、有罪部分：　　
一、證據能力部分：
　㈠按組織犯罪防制條例第12條第1項明定「訊問證人之筆錄，以
    在檢察官或法官面前作成，並經踐行刑事訴訟法所定訊問證
    人之程序者為限，始得採為證據。」，本案關於各該證人（
    含共犯及被害人）之警詢及未經具結之偵訊筆錄，既非屬在
    檢察官或法官面前已踐行訊問證人程序而作成，依上述規定
    ，自不得作為認定被告馬煜凱及陳孟謙涉犯組織犯罪防制條
    例罪名之事證，故下述證人警詢及未經具結之偵訊筆錄於認
    定被告馬煜凱及陳孟謙違反組織犯罪防制條例罪名時並無證
    據能力。至被告馬煜凱及陳孟謙於警詢時之陳述，對被告自
    己而言，則屬被告之供述，為法定證據方法之一，自不在組
    織犯罪防制條例第12條第1項規定之排除之列，除有不得作
    為證據之例外，仍可在有補強證據之情況下，作為證明被告
    自己犯罪之證據。復按前開組織犯罪防制條例第12條第1項
    中段規定，係以犯罪組織成員犯該條例之罪為限，至於犯該
    條例以外之罪，被告以外之人所為陳述，自仍應依刑事訴訟
    法相關規定，定其得否為證據。是有關被告馬煜凱及陳孟謙
    涉犯加重詐欺等犯行部分，就被告以外之人警詢陳述證據能
    力之認定，自無從依組織犯罪防制條例第12條第1項中段規
    定認定均無證據能力，併此敘明。
　㈡檢察官、被告馬煜凱、陳孟謙及其等選任辯護人於本院準備
    程序時，知悉有刑事訴訟法第159條第1項不得為證據之情形
    ，就供述證據均同意有證據能力（本院卷第313、319至320
    頁），本院審酌該等證據取得過程並無瑕疵，與本案待證事
    實復具相當關聯性，以之為本案證據尚無不當，認得為本案
    證據，依刑事訴訟法第159條之5規定，均有證據能力。
  ㈢本院以下所引用非供述證據，並無證據證明有出於違法取得
    情形，復經本院依刑事訴訟法踐行調查程序，亦認均有證據
    能力。
二、認定犯罪事實所憑之證據及理由：
　㈠上開犯罪事實一㈠部分，業據被告馬煜凱自警詢至本院審理時
    均坦承在卷，且有證人即共犯吳○○、張○○證述分工經過，亦
    據證人即告訴人李○於警詢、偵查中及在大陸地區紹興市公
    安局柯橋區分局柯橋派出所詢問時指述其遭詐欺情節（他85
    01號卷第265至267頁、第363至367頁、第371至373頁），並
    有李○與「林○○」、「KGI林○○」微信對話資料（內容含林○○
    身分證正反面照片、身分證統一編號Z000000000號）、李○
    行動電話網路匯款交易資料及交易憑證、李○107年4月3日凱
    基證券股份有限公司尊貴客戶投資計畫個人申請書、李○與
    詐騙集團通話紀錄（含林○○，+000000-000000號）、凱基證
    券亞洲有限公司回覆電子郵件（集團無「林○○」之員工）、
    李○與王○○（偽造林○○身分證照片本人）往來電子郵件、門
    號0000000000號通聯調閱查詢單（申請人：PHAMVANSUU）及
    通聯紀錄、LINE（ID：000000000000，暱稱：B00，電話：0
    000000000號）、微信（ID：000000000000，暱稱：B00 L00
    ）帳號資料、門號0000000000號通聯調閱查詢單（申請人：
    巴○）及通聯紀錄、微信（暱稱：B00 L00，電話：00000000
    0000號）帳號資料、門號0000000000號通聯調閱查詢單（申
    請人：馬煜凱）、本院107年聲監字第1940號通訊監察書（I
    MEI：000000000000000號）、107年聲監字第1941號通訊監
    察書（門號0000000000號）、門號00000000000號、0000000
    0000號、0000000000000號、序號000000000000000號、0000
    00000000000號通聯紀錄、車牌號碼0000-00號車行紀錄、馬
    煜凱0000000000號通聯紀錄及基地臺分析資料、門號000000
    0000號儲值紀錄、○○○○○住戶入住資料表【戶別：0000、承
    租人謝○○（0000000000號）、同住親友人：吳○○（00000000
    00號）、馬煜凱（0000000000號）】、謝○○與陳○○簽立房屋
    租賃契約書（臺中市○區○○○路000號00樓之00）、門號00000
    00000號、0000000000號、0000000000號通聯紀錄等在卷可
    參（他8501號卷第29至53頁、第55至65頁、第79至85頁、第
    91至144頁、第147至157頁、第195頁、第351至356頁，他77
    88號卷一第29至31頁、第41至45頁、第75至84頁、第93至12
    5頁、第129至134頁、第139至155頁），而上述證人警詢及
    未經具結筆錄，依照前述，雖不得作為認定被告馬煜凱涉犯
    組織犯罪防制條例罪名之事證，然有關被告馬煜凱參與犯罪
    組織乙情，縱排除上揭證人警詢及未經具結筆錄，仍有其餘
    證據作為被告馬煜凱自白外之補強事證，可認定被告馬煜凱
    有參與犯罪組織犯行，堪認被告馬煜凱就此部分犯罪事實之
    任意性自白，核與事實相符，應可採信，此部分事實首堪認
    定。
  ㈡上開犯罪事實一㈡部分，業據被告陳孟謙、馬煜凱自警詢至本
    院審理時均坦承在卷，核與證人即共犯張○○、蔡○○於原審審
    理時、證人即共犯張○○、吳○○、邱○○、陳○○、蔡○○、張○○、
    蔡○○於警、偵訊時證述共同詐欺分工方式等情相符，並有證
    人即告訴人陳○、被害人任○○、呂○於警詢指述其等遭詐欺情
    節相符（偵30241號卷一第141至181頁、第193至213頁、第2
    27至267頁、第329至350頁、第355至375頁，偵30241號卷二
    第101至108頁、第111至115頁、第119至126頁、第129至134
    頁、第137至145頁、第349至353頁，偵30241號卷三第249至
    251頁，第349至351頁、第371至375頁、他7788號卷一第275
    至283頁、第295至299頁、第319至321頁，偵8281號卷第629
    至633頁，偵33832號卷二第261至263頁，偵29743號卷五第4
    5至51頁、第117至119頁、第243至245頁、第257至263頁、
    第297至303頁、第315至320頁，原審卷三第32至65頁），此
    外，另有蔡○○指認馬煜凱等人犯罪嫌疑人紀錄表、蔡○○微信
    帳號資料（暱稱：王牌冤家，ID：00000000000，圖像與任○
    ○提供之「蔡○○」照片相同）、任○○與「蔡○○」微信帳號資
    料（ID：000000000，暱稱：好○○○，電話：+000000-000000
    號）及與詐騙集團通話紀錄（+00000000000號、+000000000
    00號）、任○○匯款交易憑證資料、任○○凱基證券香港金融投
    資中心申請書、任○○提出「蔡○○」照片、吳○○指認管煥豪等
    人犯罪嫌疑人紀錄表、○○○○社區住戶基本資料表（使用人：
    吳○○、張○○、馬煜凱、陳○○）、蔡○○、張○○、張○○、陳○○指
    認馬煜凱等人犯罪嫌疑人紀錄表、邱○○指認馬煜凱等人犯罪
    嫌疑人紀錄表、「林○○」GOOGLE帳號信箱（Z0000000000000
    0il.com）安全性回報及雲端硬碟資料照片、任○○提出「蔡○
    ○」微信帳號資料（電話：000000000000號）及照片、馬煜
    凱指認管煥豪等人犯罪嫌疑人紀錄表、臺中市○區○○○街000
    巷00號（○○○○○社區）監視錄影照片、蔡○○扣案IPHONE手機
    內微信「火龍」、「宏○○」（0000000000號）帳號資料截圖
    、本院107年聲搜字第1730號搜索票、臺中市政府警察局第
    五分局搜索、扣押筆錄及扣押物品目錄表（吳○○等人，107
    年10月17日，臺中市○區○○路000號00樓之0）、張○○同意搜
    索證明書、臺中市政府警察局第五分局搜索、扣押筆錄及扣
    押物品目錄表（張○○，107年10月17日，臺中市○區○○路000
    號00樓之0）、臺中市○區○○路000號00樓之0查獲物品照片、
    陳○轉帳匯款交易憑證、陳○提出微信帳號「林老爺」（暱稱
    「雨過天晴」，電話000000000000號）資料及對話紀錄截圖
    、「林○○」107年9月11、21日簽立予陳○之借條影本各1張（
    含林○○身分證影本）、張○○指認馬煜凱等人犯罪嫌疑人紀錄
    表、微信暱稱「金○-○○」帳號資料截圖、「林○○」、「林○○
    」身分證彩色截圖、扣案張○○小米手機內微信帳號「宏○○」
    資料及對話紀錄截圖、馬煜凱指認管煥豪等人犯罪嫌疑人紀
    錄表、張○○與宋○○簽立房屋租賃契書影本（臺中市○區○○路0
    00號00樓之0，連帶保證人：吳○○）、臺中市政府警察局大
    甲分局扣押筆錄及扣押物品目錄表（陳孟謙，107年12月14
    日，刑事警察局中部犯罪打擊中心）、陳孟謙手機內微信群
    組（成員「艾斯」、「宇」、「脆笛酥」）對話紀錄照片、
    張○○指認管煥豪等人犯罪嫌疑人紀錄表、現場平面位置圖、
    扣案被告吳○○筆電（D2）還原資源回收箱之「新文字文件」
    檔所示機房工作獎懲規定、扣案隨身碟（E15）之「新資料
    夾1」檔案列印之借款證明空白稿、臺中市政府警察局第五
    分局搜索扣押筆錄及扣押物品目錄表、臺北市政府警察局刑
    事警察大隊現場數位證物勘驗報告、本件電信機房之租賃契
    約書影本、「○○○○社區」住戶基本資料表、社區電梯監視器
    影像翻拍照片、本件電信機房所在處所之磁扣（卡號：4395
    3號）、進出資料查詢翻拍照片2張及磁扣感應顯示卡號照片
    、證物編號C-2內容截圖、扣案手機（E7）微信群組「我是
    你哥哥」之成員對話紀錄翻拍照片、現場及扣案物品照片、
    扣案手機（扣案物編號D16、A21、E5、E14、B4、C5、E7、C
    6等）翻拍之被告吳○○等人與大陸地區多名被害人之微信對
    話紀錄翻拍照片（序號1至63）、告訴人陳○提出之「林○○」
    之借條翻拍照片、杭州市公安局蕭山區分局錢江世紀城派出
    所受案回執翻拍照片、匯款轉帳交易憑證翻拍照片及微信對
    話截圖、扣案隨身碟（E11）列印之愛情及檢警詐騙教戰守
    則、大華投資有限公司交易申請表及擴大投資說明等文件檔
    、共犯蔡○○之微信帳號晟新與被害人繆○○、楊○之對話紀錄
    、共犯邱○○之微信帳號馗伊與被害人陳○○、竇○之對話紀錄
    、○○○○○社區電梯監視器影像翻拍照片、扣案手機E7資料翻
    拍照片、扣案手機B4資料翻拍照片、被害人任○○提出之微信
    對話截圖多張、刑事案件立案回訪情況紀錄表翻拍照片及電
    子轉帳匯款交易紀錄、扣案手機B5資料翻拍照片、微信帳號
    金○-○○（A21）與被害人之對話紀錄、扣案手機E5資料翻拍
    照片、被害人呂○提出微信對話截圖、被告吳○○使用微信暱
    稱ALLAN與被害人毛○○、泰○○之對話紀錄、共犯蔡○○使用微
    信暱稱王牌冤家與被害人楊○○、林○之對話紀錄、共犯陳○○
    使用微信暱稱MARK與被害人諶○、王○○之對話紀錄、收支明
    細及零用金收支表等在卷可參（他7788號卷一第301至313頁
    、第322至330頁、第417至421頁，偵30241號卷一第139頁、
    第215至223頁、第269至277頁、第313至321頁、第376至380
    頁，偵30241卷二第355至369頁，偵30241號卷三第157至169
    頁、第173頁、第191至216頁、第219至225頁、第229至235
    頁、第252至257頁、第261至263頁、第377至387頁、第395
    至399頁、第439至445頁，偵30241號卷四第93至107頁，偵3
    4833號卷第33至43頁，偵8281號卷第355至361頁，偵29743
    號卷一第58至59頁、第81頁、第193至204頁，偵33832號卷
    二第315至333頁，偵33832號卷三第5至268頁、第305至312
    頁、第323至351頁，偵29743號卷一第222頁、第226至238頁
    ，偵29743號卷二第114至191頁、第271頁，偵29743卷三第1
    31至143頁、第377至389頁，偵29743卷四第11頁，偵29743
    號卷五第35至39頁、第97至101頁、第106至114頁、第163頁
    、第237頁、第329頁），且有如附表三編號35、45及附表四
    、五所示之物扣案足佐，而上述證人警詢及未經具結偵訊筆
    錄，依照前述，雖不得作為認定被告陳孟謙涉犯組織犯罪防
    制條例罪名之事證，然有關被告陳孟謙發起犯罪組織乙情，
    縱排除上揭證人警詢及未經具結偵訊筆錄，仍有其餘證據作
    為被告陳孟謙自白外之補強事證，可認定被告陳孟謙有發起
    犯罪組織犯行，且認被告陳孟謙、馬煜凱2人上開全部任意
    性自白與事實相符，足以採信，此部分事實亦堪認定。
  ㈢綜上所述，本案事證已臻明確，被告馬煜凱及陳孟謙上開犯
    行均堪認定，應予依法論科。
三、論罪科刑及對原審判決暨上訴理由之說明：
　㈠法律適用部分：
　　⒈按組織犯罪防制條例第3條第1項前段與後段，分別就「發
      起、主持、操縱或指揮」犯罪組織之人，和單純「參與」
      犯罪組織之人，所為不同層次之犯行，分別予以規範，並
      異其刑度，前者較重，後者較輕，係依其情節不同而為處
      遇。其中有關「指揮」與「參與」間之分際，乃在「指揮
      」係為某特定任務之實現，可下達行動指令、統籌該行動
      之行止，而居於核心角色，即足以當之；而「參與」則指
      一般之聽取號令，實際參與行動之一般成員。又觀以發起
      犯罪組織者，其惡性在於使該對社會具有莫大危害之組織
      從無到足以持續，此尤以提供組織資金者為是；主持犯罪
      組織者，其惡性在於其身為危害社會之犯罪組織首腦人物
      ，居中指示、監督犯罪組織所有成員遂行危害社會之犯罪
      事業；則解釋操縱、指揮犯罪組織者，該等人一來並非使
      該犯罪組織從無到有之發起人，二來亦非該犯罪組織首腦
      角色，自應以其實際亦有類似發起或主持該犯罪集團之人
      在組織中擁有之指示、監控犯罪組織內其餘成員之權能與
      地位，而能對不特定社會大眾產生類似發起或主持犯罪組
      織之人之危害者始足當之，方屬合理。從而，如行為人所
      屬集團內部結構鬆散，成員分工又屬浮動之情形，部分集
      團成員在外觀上或有對集團其他成員下達指示情形，然如
      依證據資料顯示，該成員在集團中並無類似組織發起人或
      主持者之地位或權限，其所為指示對集團其他成員又無高
      度之拘束力或效力，則其對集團其他成員之指示，本質實
      近似於一般工作團隊中部分成員對其他成員在工作上之提
      醒、告誡而已，如逕予將之界定為指揮或操縱犯罪組織之
      行為，而論以等同於發起或主持犯罪組織者之重刑，不惟
      與立法者之本意有違，亦顯然違反罪刑相當原則而不可取
      。查：
      ①被告陳孟謙就犯罪事實一㈡所示，被告陳孟謙於出資前開
        犯罪組織前，被告馬煜凱等人雖自107年2月間起，即參
        與某不詳人士發起之犯罪組織為犯罪事實一㈠之犯行，
        且無證據證明於被告陳孟謙出資加入前，該組織業已解
        散，然被告陳孟謙既接替前出資者，自107年5月間起成
        為該犯罪組織之出資者，被告陳孟謙出資行為相當於發
        起行為，自應構成發起犯罪組織，然被告陳孟謙僅提供
        機房運作資金讓該組織機房得以持續運作，並未實際掌
        控、管理上開機房運作及機房成員內部分工乙節，據其
        於警詢、偵查中陳明，核與被告馬煜凱及共犯張○○、吳
        ○○於偵查中所述相符，難認被告陳孟謙於出資後，對該
        詐欺組織擁有指示、監控犯罪組織內其餘成員之權能與
        地位，揆諸前揭說明，被告陳孟謙所為尚與指揮犯罪組
        織要件有別，無從遽認其所為構成指揮犯罪組織犯行，
        公訴意旨此部分容有誤會，併此敘明。
      ②被告馬煜凱就犯罪事實一㈡所示，固於原審訊問時供稱其
        為幹部，並幫忙買菜、電話卡、負責通信軟體及手機設
        備問題等語，嗣於原審審理時供稱係同案被告張○○不在
        ，方指派其處理機房內之事務等語，核與證人即被告陳
        孟謙於原審審理時結證所稱：所認知機房管理者是張○○
        ，馬煜凱及吳○○管理部分係聽張○○說的，去機房時馬煜
        凱也是坐在電腦、電話機前面，機房的運作都是張○○跟
        我講的，帳也是張○○跟我對，詐騙款項也是張○○負責拿
        回來等語（原審卷三第32至47頁）；證人即共犯張○○於
        原審審理時結證稱：不知何人係出資者，開會詢問與被
        害人聊天進度時之主持人是張○○，報酬之計算也是跟張
        ○○談的，現場由吳○○負責，手機也是吳○○給的，馬煜凱
        專門買吃的等語（原審卷三第47至54頁）；證人即共犯
        蔡○○於原審審理時結證所稱：不確定機房管理者是誰，
        在機房裡詢問聊天進度會議的主持人，張○○在的話就是
        張○○，不在就是由馬煜凱、吳○○主持，吳○○比較常在機
        房裡，因為馬煜凱帶我進機房，所以偵查中說他是機房
        負責人，面試也只是聊天而已，馬煜凱沒有跟我提到進
        機房要做何事，是其他話務手跟我說要做什麼，報酬也
        是聽其他人說如何計算等語（原審卷三第54至65頁）大
        致相符，本院審酌被告馬煜凱固曾供稱其為機房內幹部
        ，然其所為多係採買等雜務事項，並於同案被告張○○不
        在時，輔助機房各項事務進行，足見其在○○○機房時，
        仍僅處於一般聽取號令角色及地位，其上開所為對集團
        其他成員並無高度拘束力或效力，更無命令或直接指示
        支配集團成員行止之權，難認被告馬煜凱有類似組織指
        揮者之地位或權限，揆諸前揭說明，無從遽認被告馬煜
        凱所為已構成指揮犯罪組織犯行。是被告馬煜凱此部分
        仍僅止於參與犯罪組織，尚非提升犯意至組織犯罪防制
        條例第3條第l項前段指揮犯罪組織罪。公訴意旨認被告
        馬煜凱就此部分涉犯指揮犯罪組織罪，尚有未洽，然與
        起訴之基本社會事實相同，爰依法變更起訴法條。
　　⒉刑罰責任之評價與法益之維護息息相關，對同一法益侵害
      為雙重評價，是過度評價；對法益之侵害未予評價，則為
      評價不足，均為法之所禁。又加重詐欺罪，係侵害個人財
      產法益之犯罪，其罪數之計算，核與參與犯罪組織罪之侵
      害社會法益有所不同，審酌現今詐欺集團之成員皆係為欺
      罔他人，騙取財物，方參與以詐術為目的之犯罪組織。倘
      若行為人於參與詐欺犯罪組織之行為繼續中，先後多次為
      加重詐欺之行為，因參與犯罪組織罪為繼續犯，犯罪一直
      繼續進行，直至犯罪組織解散，或其脫離犯罪組織時，其
      犯行始行終結。故該參與犯罪組織與其後之多次加重詐欺
      之行為皆有所重合，然因行為人僅為一參與犯罪組織行為
      ，侵害一社會法益，屬單純一罪，應僅就「該案中」與參
      與犯罪組織罪時間較為密切之首次加重詐欺犯行論以參與
      犯罪組織罪及加重詐欺罪之想像競合犯。又因詐欺組織規
      模龐大，雖獲利頗豐亦需相當資金維持；且為避免於同一
      地點運作易遭檢警鎖定追緝，機房搬遷實屬常態；而同一
      詐欺組織機房使用多個代號更屬常見，故行為人於參與詐
      欺組織期間，除有證據足認原犯罪組織業已解散，抑或其
      自身已脫離該犯罪組織，否則尚難僅以詐欺組織機房有新
      金主加入、場所搬遷，抑或有不同組織代號，作為組織是
      否同一之判斷標準。經查，被告馬煜凱於犯罪事實一㈠、㈡
      所示時間內，雖先後於○○○路房屋、○○○○房屋、○○○機房等
      處從事詐欺犯行，然此三處機房存在時間先後緊密連結、
      詐欺組織成員具高度重疊性、使用之詐欺手法亦屬一致，
      縱被告陳孟謙於該機房運作中，在107年5月間出資加入，
      亦難憑此即認始終從事話務手之被告馬煜凱，有何脫離原
      組織，加入新組織之犯意及行為。
　　⒊在紙上或物品上之文字、符號、圖畫、照像，依習慣或特
      約，足以為表示其用意之證明者，關於本章及本章以外各
      罪，以文書論。錄音、錄影或電磁紀錄，藉機器或電腦之
      處理所顯示之聲音、影像或符號，足以為表示其用意之證
      明者，亦同，刑法第220條定有明文。而國民身分證係由
      主管機關核發作為本國人士身分證明之用，屬於品行能力
      相類之證書，自係刑法第212條規定之特種文書。被告馬
      煜凱及該組織成員就犯罪事實一㈠傳送偽造「林○○」國民
      身分證之電子影像予李○，其等所行使者，係偽造之國民
      身分證數位照片電磁紀錄，依前揭說明，應認係刑法第22
      0條第2項、第212條所定之準特種文書。
　　⒋被告馬煜凱等詐騙成員係以手機透過微信「探探」APP選擇
      特定大陸被害女子為好友之方式，跳出使用者名單後，再
      從其中選定好友與對方打招呼，並開始聊天，進而伺機實
      施詐欺犯行，有上開扣案手機（扣案物編號D16、A21、E5
      、E14、B4、C5、E7、C6等）翻拍之同案被告吳○○等人與
      大陸地區多名被害人之微信對話紀錄翻拍照片（序號1至6
      3）可憑。顯見本案詐騙組織成員係透過個人使用之手機
      ，以微信「探探」APP選定對象，利用一對一方式，以微
      信加入大陸被害女子為好友進行聊天詐騙，並無所謂「對
      公眾散布」而犯詐欺取財罪，此與一般詐欺集團透過電腦
      程式設定網路撥接電話對不特定多數人隨機撥打電話實施
      詐騙行為，顯有不同，自與刑法第339條之4第1項第3款之
      「以電子通訊傳播工具對公眾散布而犯之」之詐欺取財加
      重條件不符。
　　⒌綜上說明：
　　　①被告馬煜凱就犯罪事實一㈠部分，係犯組織犯罪防制條例
        第3條第l項後段之參與犯罪組織罪、刑法第339條之4第
        1項第2款之3人以上共同犯詐欺取財罪及同法第216條、
        第212條、第220條之行使偽造準特種文書罪；就犯罪事
        實一㈡部分，就附表二編號2、3所為，均係犯刑法第339
        條之4第1項第2款之3人以上共同犯詐欺取財罪；就附表
        二編號1、4至10所為，均係犯刑法第339條之4第2項、
        第1項第2款之3人以上共同犯詐欺取財未遂罪。
　　　②被告陳孟謙就犯罪事實一㈡之附表二編號1所為，係犯組
        織犯罪防制條例第3條第1項前段之發起犯罪組織罪、刑
        法第339條之4第2項、第1項第2款之3人以上共同犯詐欺
        取財未遂罪，就附表二編號2、3所為，均係犯刑法第33
        9條之4第1項第2款之3人以上共同犯詐欺取財罪；就附
        表二編號4至10所為，均係犯刑法第339條之4第2項、第
        1項第2款之3人以上共同犯詐欺取財未遂罪。至被告陳
        孟謙參與犯罪組織之低度行為，為其前揭發起犯罪組織
        之高度行為所吸收，不另論罪。
　　　③公訴意旨認被告馬煜凱就犯罪事實一㈡，涉犯指揮犯罪組
        織罪，依照前揭說明，尚有未洽，然與起訴之基本社會
        事實相同，爰依法變更起訴法條；公訴意旨另認被告陳
        孟謙、馬煜凱就附表二編號1至10之犯行，另構成刑法
        第339條之4第1項第3款之以電子通訊傳播工具對公眾散
        布而犯詐欺取財罪之加重條件，依照上開說明，亦有誤
        會，應予更正。
  ㈡共同正犯：
　　被告馬煜凱就犯罪事實一㈠所示對告訴人李○行詐部分，與同
    案共犯張○○、吳○○、「長腳」及其餘不詳成員間；及被告陳
    孟謙、馬煜凱就犯罪事實一㈡附表二所示之告訴人或被害人
    行詐部分，與同案被告張○○、吳○○、共犯邱○○、陳○○、張○○
    、蔡○○、蔡○○（與共犯蔡○○僅就附表二編號3至10部分）間
    ，有犯意聯絡及行為分擔，均為共同正犯。
 ㈢罪數部分：
　 ⑴按數行為於同時同地或密切接近之時地實施，侵害同一之
　 法益，各行為之獨立性極為薄弱，依一般社會健全觀念，在
   時間差距上，難以強行分開，在刑法評價上，以視為數個舉
   動之接續施行，合為包括之一行為予以評價，較為合理，則
   屬接續犯，而為包括之一罪；⑵罪責之評價與法益之維護息息
   相關，對同一法益侵害為雙重評價，為過度評價；對法益之
   侵害未予評價，則屬評價不足，均為法所禁，故刑罰要求適
   度之評價，俾對法益之侵害為正當之維護。而加重詐欺罪係
   侵害個人財產法益之犯罪，以被害人數及被害次數之多寡，
   決定其犯罪之罪數；核與參與犯罪組織罪之侵害社會法益，
   因應以行為人所侵害之社會全體利益為準據，認定係成立一
   個犯罪行為，有所不同。是以倘若行為人於參與犯罪組織行
   為繼續中，先後加重詐取數人財物，因行為人僅為一參與犯
   罪組織行為而侵害一社會法益，應僅就該案首次犯行論以參
   與犯罪組織罪及加重詐欺罪之想像競合犯；⑶加重詐欺罪係侵
   害個人財產法益之犯罪，其罪數計算，以被害人數、被害次
   數之多寡，決定其犯罪之罪數。經查：
　 ⒈被告馬煜凱就其參與共同對犯罪事實一㈠所示告訴人李○；被
     告陳孟謙、馬煜凱就其等參與共同對犯罪事實一㈡之附表二
     所示告訴人或被害人多次聊天施以詐術之數舉動，及被害
     人於密接時間接續匯款，各係基於同一詐欺犯意下，對同
     一告訴人或被害人之接續行為，僅侵害同一被害人之財產
     法益，就單一編號內之同一告訴人或被害人接續詐欺行為
     ，各僅論以一罪。
　 ⒉被告馬煜凱參與同一詐欺犯罪組織及被告陳孟謙發起犯罪組
     織，被告馬煜凱並以犯罪事實一㈠所示行使偽造國民身分證
     電子影像，均係欲達到向不特定大陸地區女子詐騙贓款之
     目的，認被告馬煜凱所為參與犯罪組織犯行，應與其本案
     首次加重詐欺取財即犯罪事實一㈠對告訴人李○詐欺及行使
     偽造特種準私文書，及被告陳孟謙發起犯罪組織罪，應與
     附表二編號1所示加重詐欺取財未遂犯行，認具有行為局部
     之同一性，屬想像競合犯，應依刑法第55條規定，就被告
     馬煜凱從一重論以3人以上共同詐欺取財罪既遂罪；被告陳
     孟謙從一重論以發起犯罪組織罪。
　 ⒊被告馬煜凱及陳孟謙與其等所屬詐欺組織成員，對本案不同
     被害人所為加重詐欺取財行為，係侵害不同財產法益，且
     犯罪時間可分，詐騙過程亦有差異，自應評價為獨立各罪
     ，而予分論併罰。
　 ⒋公訴意旨認被告馬煜凱就犯罪事實一㈠係犯參與犯罪組織，
     就犯罪事實一㈡係犯指揮犯罪組織罪，且該2罪應予分論併
     罰，然依前揭四㈠⒈、⒉說明，認被告馬煜凱應係基於參與同
     一犯罪組織之犯意，參與繼續中之同一詐欺犯罪組織，應
     為繼續一罪，公訴意旨此部分罪數認定，尚有誤會，附此
     敘明。
 ㈣刑之加重減輕部分：　　　
 　⒈被告陳孟謙前於103年間因犯公共危險及過失傷害案，經臺
     灣臺中地方法院以103年度交易字第764號判處有期徒刑5月
     、4月，並定應執行有期徒刑7月確定，於103年11月25日易
     科罰金執行完畢等情，有其臺灣高等法院被告前案紀錄表
     在卷可參。其於受徒刑執行完畢後5年內故意再犯本案有期
     徒刑以上之罪，固為累犯，然觀諸被告陳孟謙前受有期徒
     刑執行完畢所犯之案，係公共危險案件，本案則係違反組
     織犯罪防制條例及詐欺案件，二者犯罪之目的、行為、態
     樣及情節，均顯不相同，且被告陳孟謙本案犯行距前案易
     科罰金執行完畢已有3年餘，尚難認被告陳孟謙有何特別惡
     性及對刑罰反應力薄弱之情，如依刑法第47條第1項之規定
     予以加重，其人身自由將遭受過苛之侵害，不符憲法罪刑
     相當原則，牴觸憲法第23條比例原則，爰依法院大法官會
     議釋字第775號解釋之意旨，不予依累犯之規定加重其刑。
 　⒉按想像競合犯之處斷刑，本質上係「刑之合併」，其所謂從
     一重處斷，乃將想像競合犯組成之評價上數罪，合併為科
     刑一罪，其所對應之刑罰，亦合併其評價上數罪之數法定
     刑，而為一個處斷刑。易言之，想像競合犯侵害數法益者
     皆成立犯罪，論罪時必須輕、重罪併舉論述，同時宣告所
     犯各罪名，包括各罪有無加重、減免其刑之情形，亦應說
     明論列，量刑時併衡酌輕罪部分量刑事由，評價始為充足
     ，然後依刑法第55條前段規定「從一重處斷」，非謂對於
     其餘各罪可置而不論。因此，法院決定處斷刑時，雖以其
     中最重罪名之法定刑，做為裁量之準據，惟於裁量其輕重
     時，仍應將輕罪合併評價在內。按犯第3條之罪偵查及審判
     中均自白者，減輕其刑，組織犯罪防制條例第8條第1項定
     有明文。經查：被告馬煜凱就其所參與犯罪組織犯行，自
     偵訊至本院均坦承犯行；被告陳孟謙則自偵訊至本院審理
     時，均坦承出資該詐欺組織話務機房，亦可認其已就所犯
     發起犯罪組織犯行，自偵訊至本院審理時均自白坦承，故
     就被告陳孟謙所犯發起犯罪組織罪部分，應減輕其刑；另
     就被告馬煜凱部分，依照上開規定，原亦應減輕其刑，雖
     依前揭㈢罪數說明，被告馬煜凱就本案所涉參與犯罪組織罪
     、加重詐欺取財罪部分，係從一重論處3人以上共同犯加重
     詐欺取財罪，然就被告馬煜凱此部分想像競合輕罪得減刑
     部分，本院於依照刑法第57條量刑時，仍將併予審酌。
   3.被告馬煜凱、陳孟謙就如附表二編號1、4至10所示犯行，
     均僅著手於實行詐術行為，而無積極事證足認被害人確有
     陷於錯誤匯款或交付財物致受損害，未達於既遂程度，分
     別依刑法第25條第2項規定減輕其刑。
   4.被告陳孟謙雖請求依刑法第59條規定，予以酌減其刑。然
     刑法第59條所謂「犯罪之情狀可憫恕」，本係指審酌刑法
     第57條各款所列事項以及其他一切與犯罪有關之情狀之結
     果，認其犯罪足堪憫恕者而言，必須犯罪另有特殊之原因
     與環境等，因在客觀上顯然足以引起一般同情、憐憫，審
     判者必須經通盤考量案發時之所有情狀後，認為縱予宣告
     法定最低度刑猶嫌過重者，始有其適用。經查，被告陳孟
     謙本案係擔任出資發起犯罪組織者，被告陳孟謙出資之話
     務機房，從事跨國詐欺話務機房，時間長達數月，著手實
     行詐騙人數非少，雖被告陳孟謙陳稱需扶養領有極重度身
     心障礙證明之母親，及年幼子女，並提出其母親身心障礙
     證明存卷可參，然其年輕力壯，卻不思將資金做為正當使
     用，卻以此方式投機牟利，擔任集團金主發起角色，且就
     其發起犯罪組織部分，亦有前揭組織犯罪防制條例第8條第
     1項減刑適用，難認被告陳孟謙所涉本案各次犯行，存有足
     以引起一般人同情之具體條件、特殊原因或環境，如科以
     所得宣告最低刑度，仍有情輕法重之情，故被告陳孟謙所
     涉各罪，均無顯可憫恕之特殊情狀，併予敘明。
 ㈤對原審判決及上訴理由之說明：　　
   ⒈上訴駁回部分（即被告陳孟謙部分，及被告馬煜凱如附表一
     編號3至11所示罪刑及沒收宣告）：
　　 原審認被告馬煜凱就附表一編號3至11；被告陳孟謙就附表
     一編號2至11所示犯行均罪證明確，依組織犯罪防制條例第
     3條第1項前段、第3項、第8條第1項後段，刑法第11條、第
     28條、第339條之4第1項第2款、第2項、第216條、第212條
     、第220條、第25條、第55條、第51條第5款、第38條第2項
     前段、第38條之1第1項、第3項，刑法施行法第1條之1第1
     項等規定，並就量刑、沒收及強制工作部分，說明：
　　 ①量刑部分：
　　　 審酌被告馬煜凱有頂替罪經宣告緩刑；被告陳孟謙有公
       共危險、過失傷害經判處罪刑等前案素行，有其等臺灣
       高等法院被告前案紀錄表在卷可參。又詐欺取財犯罪近
       年甚為氾濫，並經立法者修法使詐欺取財犯罪法律效果
       較修正前為重，甚至使集團性、具有相當規模之詐欺取
       財犯行應適用加重詐欺取財罪或組織犯罪防制條例之規
       定，因而受更加嚴厲之制裁，以展現政府有關單位為降
       低或消弭集團性詐欺取財犯罪，並保障民眾之財產法益
       以維護社會治安之決心，且與國際上加強打擊、掃蕩集
       團性詐欺取財犯罪模式之趨勢接軌，被告陳孟謙自犯罪
       事實一㈡起出資發起組織，並由被告馬煜凱及其他組織成
       員對不特定人行詐，價值觀念偏差，嚴重破壞社會治安
       ，所為實應予非難。復考量其等所為造成附表二編號2、
       3所示告訴人及被害人實際匯出款項受有損失，附表二編
       號1、4至10所示告訴人及被害人尚未匯款之損害程度；
       另被告馬煜凱、陳孟謙自偵訊至本院審理時，就其等所
       涉全部犯行均坦承，然未賠償上開告訴人或被害人損失
       之犯後態度，暨其等各自陳明之教育程度、職業、家庭
       生活及經濟狀況（原審卷三第135至136頁）等一切情狀
       ，分別量處如附表一前揭編號所示之刑，並就被告陳孟
       謙部分定應執行有期徒刑4年4月。
　　 ②沒收部分：
　　　 ⑴就犯罪工具部分，說明扣案如附表三編號35之藍色HTC
         行動電話及編號45所示之IPHONE手機，分是被告馬煜
         凱、陳孟謙所有作為與「○○國際」詐欺集團其他成員
         聯絡使用之物，據其2人於原審審理時陳明在卷（原審
         卷三第98至99頁），各是被告馬煜凱犯如附表一編號3
         至10，被告陳孟謙犯如附表一編號2至10犯罪所用之物
         ，爰依刑法第38條第2項前段規定，於被告馬煜凱、陳
         孟謙各犯罪刑項下宣告沒收；扣案如附表三編號31、3
         3、34、36、38至40、42所示之物，均為被告馬煜凱所
         有或持有，然或係供給施用之毒品，或係他人請其代
         為保管之物品（偵30241號卷二第5至21頁）；附表三
         編號46所示之物，雖為被告陳孟謙所有，惟無證據證
         明與本案犯罪有關，復皆非違禁物（被告馬煜凱所有
         之愷他命是供自己施用，僅屬行政沒入之範疇），皆
         不予宣告沒收。如附表三編號1至30、32、37、41、43
         至44所示之物，分係各編號「所有人持有人欄」所有
         ，非被告馬煜凱及陳孟謙所有之物，亦無證據證明與
         本案犯罪有關，且非違禁物，自無從諭知沒收。至另
         案（臺灣高等法院臺中分院108年度上訴字第2559號）
         扣案如附表四所示之物，均係附表四各編號所示之所
         有人或持有人所持有而查扣，業經相關持有人於製作
         扣案物品目錄表時簽名確認在卷（偵29743號卷一第19
         5至209頁），且上開扣案物依附表四各編號用途欄所
         示，為供本案犯罪所用，或預供本案犯罪所用，有被
         害人一覽表出處欄、翻拍照片、列印資料在卷可憑（
         偵33832卷三第1至299頁），並經上開判決依刑法第38
         條第2項前段規定，分別於該案被告等7人各犯罪刑項
         下宣告沒收。審酌被告陳孟謙為「○○國際」詐欺集團
         之出資者，其亦坦認在○○○機房內查扣供犯罪使用的工
         具均係其出資提供之情（原審卷三第123頁），則被告
         陳孟謙對如附表四所示物品，應皆有所有權，爰均於
         其所犯如附表一編號2至11所示罪刑項下宣告沒收；而
         被告馬煜凱僅為「○○國際」詐欺集團成員之一，無從
         認定其就附表四所示各物品有所有權或管領權，爰不
         於其所犯如附表一編號2至11所示犯行諭知沒收。至另
         案扣案如附表五編號1、2、5至10所示之物，因查無與
         本案有相關之證據，無法證明上開扣案物與被告馬煜
         凱、陳孟謙等人本案犯行有何直接關聯性，且並非法
         律所規定應予沒收之物，自無從宣告沒收；而扣案如
         附表五編3、4所示之物，僅為證明本案被告等人犯罪
         所用，非直接與犯罪相關，爰不予宣告沒收。
　　　 ⑵犯罪所得部分：　
　　　　（甲）被告陳孟謙於警詢自陳出資成立詐欺組織獲利約
           30至40萬元淨利等語（偵34833號卷第17至27頁），
           依有利被告陳孟謙原則計算，認其犯罪所得為30萬
           元，且均未扣案，依刑法第38條之1第1項前段、第3
           項規定，平均於附表二編號2、3詐欺既遂部分之罪
           刑項下宣告沒收，並於全部或一部不能沒收或不宜
           執行沒收時，追徵其價額。
 　　　 （乙）被告馬煜凱供稱就犯罪事實一㈡如附表二所示部
           分，自己詐騙成功之部分，分得詐得金額之10％，別
           人詐騙成功部分則無法抽成等語（原審卷三第123頁
           ），而附表二編號2、3所示詐騙既遂被害人分係由
           同案被告吳○○及共犯邱○○、蔡○○為之，故被告馬煜
           凱就此部分，亦應未取得犯罪所得，自無從諭知沒
           收。
　　　 ⑶強制工作部分：
　　　   被告陳孟謙所發起如罪事實一㈡詐欺機房，業已對大陸
         地區被害人詐得如附表二編號2、3所示款項，且其正
         值青壯，卻不思利用所學及勞力換取生活所需，應依
         組織犯罪防制條例第3項之規定，宣告其應於刑之執行
         前，令入勞動場所強制工作3年。
　　  經核原審此部分認事用法均無違誤，就被告馬煜凱、陳孟
      謙上開各罪宣告刑、沒收宣告、被告陳孟謙定應執行刑及
      宣告強制工作亦屬妥適。被告馬煜凱上訴認原審量刑過重
      ；被告陳孟謙以其目前有正當工作，又需扶養領有極重度
      身心障礙證明之母親及幼子，犯後自始坦承犯行，其僅出
      資擔任金主，並未實際實行詐騙行為等情，認應有刑法第
      59條酌減其刑之適用；且原審對被告所陳孟謙為各罪宣告
      刑及定應執行刑，相較其他共犯有過重失衡等語。然查，
      原審於量刑審酌時，業已就被告馬煜凱、陳孟謙各自品行
      、參與組織情節、對告訴人及被害人所造成損害、犯後坦
      承犯行但未賠償被害人之犯後態度，及其等各自家庭生活
      經濟狀況予以審酌，就被告馬煜凱、陳孟謙量處接近低度
      刑之刑度；且就被告陳孟謙所犯1年4月至2年2月不等共10
      罪，定應執行有期徒刑4年4月，應已採限制加重原則，於
      兼衡罪責相當及特別預防之刑罰目的下，給予其相當之定
      執行刑優惠，於無其他足以撼動原審量刑之新事實下，實
      難認原審量刑有何過重之情；至被告陳孟謙所指其遭量處
      刑度，較組織內其他未認罪共犯為重，然被告陳孟謙為發
      起組織者，其犯罪情節本較其他組織成員重，原審綜合審
      酌後所為量刑，難認有何不妥。此外，就被告陳孟謙上訴
      請求依刑法第59條酌減不可採部分，已於前揭㈣⒋敘明，從
      而，被告馬煜凱及陳孟謙此部分上訴均無理由。
　  ⒉撤銷改判部分（被告馬煜凱附表一編號1、2）：
　　  ①原審認被告馬煜凱就犯罪事實一㈠㈡係參與不同犯罪組織
        罪證明確，予以論罪科刑，固非無見，然查，依照前述
        ㈠⒉說明，本院認被告馬煜凱就犯罪事實一㈠㈡係參與同一
        犯罪組織，故原審此部分認定尚有違誤。
　　  ②被告馬煜凱上訴認其並未脫離原組織，就犯罪事實一㈠㈡
        係參與同一犯罪組織部分，為有理由。
　　  ③綜上，被告馬煜凱此部分上訴有理由，本院自應將原判
        決此部分即附表一編號1、2部分撤銷，因定應執行刑及
        宣告強制工作基礎已有變更，自應併予撤銷，本院即不
        再就被告馬煜凱上訴理由所認原審定應執行刑過重及宣
        告強制工作不當部分，贅予說明。
  ㈥被告馬煜凱撤銷改判部分之量刑及定應執行刑審酌：
　　⒈審酌被告馬煜凱參與本案犯罪組織期間長達9月，且於參與
      組織其期間，會輔助機房各項事務進行，其於該組織地位
      顯高於一般話務手，另考量告訴人李○已實際匯款所受損
      害、被害人夏○○未匯款之損害程度、尚無證據證明被告馬
      煜凱實際獲利情形，被告馬煜凱自偵訊至本院審理時，就
      其所涉參與犯罪組織等犯行均自白坦承，併參酌前揭㈤⒈①
      所載有關被告馬煜凱之品行、智識、犯罪動機及犯罪後態
      度等情，分別量處如附表一編號1、2所示之刑。
　　⒉數罪併罰定應執行刑之裁量，應兼衡罪責相當及特別預防
      之刑罰目的，綜合考量行為人之人格及各罪間之關係，具
      體審酌各罪侵害法益之異同、對侵害法益之加重效應及時
      間、空間之密接程度，注意維持輕重罪間刑罰體系之平衡
      。其依刑法第51條第5款定執行刑者，宜注意刑罰邊際效
      應隨刑期而遞減及行為人所生痛苦程度隨刑期而遞增之情
      形，考量行為人復歸社會之可能性，妥適定執行刑。除不
      得違反刑法第51條之外部界限外，尤應體察法律規範本旨
      ，謹守法律內部性界限，以達刑罰經濟及恤刑之目的。本
      院審酌被告馬煜凱係於參與同一犯罪組織期間犯附表一所
      示共11次犯行，被告馬煜凱犯罪時間橫跨9個月，犯罪態
      樣尚屬一致，併參酌被告馬煜凱犯行危害嚴重度、被告馬
      煜凱現25歲，應給予其復歸社會更生可能性等，就其所犯
      如附表一所示共11罪，定應執行如主文第4項所示。
　㈦強制工作部分：
　　⒈刑法第55條之想像競合犯，係一行為觸犯數罪名，該規定
      依體系及文義解釋，可知行為人所犯數罪係成立實質競合
      ，自應對行為人所犯各罪，均予評價，始屬適當。換言之
      ，想像競合犯本質上為數罪，各罪所規定之刑罰、沒收及
      保安處分等相關法律效果，自應一併適用，否則將導致成
      立數罪之想像競合與成立一罪之法規競合，二者法律效果
      無分軒輊之失衡情形，尚非立法者於制定刑法第55條時，
      所作之價值判斷及所欲實現之目的。又刑法第33條及第35
      條僅就刑罰之主刑，定有輕重比較標準，想像競合犯係一
      行為觸犯數罪名，為避免對同一行為過度及重複評價，刑
      法第55條前段規定「從一重處斷」。因此所謂「從一重處
      斷」，僅限於「主刑」，法院應於較重罪名之法定刑度內
      ，量處適當刑罰。至於輕罪罪名所規定之沒收及保安處分
      ，因非屬「主刑」，故與刑法第55條從一重處斷之規定無
      關，自得一併宣告，蓋輕罪罪名所規定之沒收及保安處分
      ，屬刑罰以外之法律效果，並未被重罪所吸收，仍應一併
      適用，此與罪刑法定原則無違。106年、107年間2次修正
      後之組織犯罪防制條例第2條第1項所稱之犯罪組織，已排
      除原有之「常習性」要件，另將實施詐欺手段之具有持續
      性或牟利性之有結構性組織，納入本條例適用範圍，並對
      參與犯罪組織之行為人，於第3條第1項後段但書規定「參
      與情節輕微者，得減輕或免除其刑」。惟同條第3項仍規
      定「應於刑之執行前，令入勞動場所，強制工作，其期間
      為3年」，而未依個案情節，區分行為人是否具有反社會
      的危險性及受教化矯治的必要性，一律宣付刑前強制工作
      3年。然則，衡諸該條例所規定之強制工作，性質上原係
      對於有犯罪習慣，或因遊蕩、懶惰成習而犯罪者，所為之
      處置，修正後該條例既已排除常習性要件，從而，本於法
      律合憲性解釋原則，依司法院釋字第471號關於行為人有
      無預防矯治其社會危險性之必要，及比例原則等與解釋意
      旨不相衝突之解釋方法，為目的性限縮，對犯該條例第3
      條第1項之參與犯罪組織罪者，視其行為之嚴重性、表現
      之危險性、對於未來行為之期待性，以及所採措施與預防
      矯治目的所需程度，於有預防矯治其社會危險性之必要，
      且符合比例原則之範圍內，由法院依該條例第3 條第3項
      規定，一併宣告刑前強制工作。是故行為人以一行為觸犯
      組織犯罪防制條例第3條第1項後段之參與犯罪組織罪，及
      刑法第339條之4第1項第2款之加重詐欺取財罪，依刑法第
      55條前段規定從一重之加重詐欺取財罪處斷而為科刑時，
      法院審酌個案情節，於有預防矯治其社會危險性之必要，
      且符合比例原則之範圍內，得依組織犯罪防制條例第3條
      第3項規定，一併宣告刑前強制工作，此經最高法院著有1
      08年度台上大字第2306號判決先例可資參考。
　　⒉經查，被告馬煜凱前雖無參與犯罪組織或詐欺取財犯行之
      素行，且尚無積極證據證明被告馬煜凱參與此犯罪組織所
      獲報酬多寡，被告馬煜凱亦稱目前擔任外匯車買賣業務，
      已從事正當工作。然本院審酌被告馬煜凱參與本詐欺組織
      時間長達9個月，足見其長時間心存僥倖，法治觀念薄弱
      ，且於詐欺話務機房內除從事話務手對不特定人行詐外，
      亦會輔助機房各項事務進行，其於該組織地位顯高於一般
      話務手，雖難認定被告馬煜凱有主持、操縱、指揮本詐欺
      組織，然其角色分工亦與詐欺組織最底層成員即單純話務
      手有別。本院審酌被告馬煜凱所為對社會治安影響非輕，
      犯罪之嚴重性及表現之危險性亦鉅，難以期待僅憑刑之執
      行即可矯治其行為，有特別預防矯治其社會危險性之必要
      ，參考前揭判決先例，依照組織犯罪防制條例第3條第3項
      規定，就附表一編號1被告馬煜凱同時觸犯參與犯罪組織
      輕罪部分，宣告刑前強制工作3年。被告馬煜凱及辯護人
      以被告馬煜凱素行、獲利等情，認無宣告強制工作必要等
      語，尚難認可採。
  ㈧撤銷改判部分之沒收說明：
　　⒈被告馬煜凱就犯罪事實一㈠部分是否獲有犯罪所得說詞反覆
      ，卷內亦無證據足證其就此部分確有取得任何犯罪所得，
      自無從宣告沒收。另就犯罪事實一㈡附表二編號1部分，被
      告馬煜凱於原審時供稱自己詐騙成功部分，可分得詐得金
      額10％等語（原審卷三第123頁），此部分犯罪尚屬未遂，
      且係由同案被告吳○○為負責話機手，被告馬煜凱就此部分
      應無取得犯罪所得，自亦無從諭知沒收。
　　⒉扣案如附表三編號35之藍色HTC行動電話係被告馬煜凱所有
      ，做為與犯罪事實一㈡之詐欺組織其他成員聯絡使用之物
      ，業據被告馬煜凱陳稱在卷，認係供被告馬煜凱犯如附表
      一編號2犯罪所用之物，應依刑法第38條第2項前段規定，
      宣告沒收。至其餘扣案物品之說明業如前述，均與被告馬
      煜凱犯附表一編號1、2所示之罪無關，均無從宣告沒收。
參、無罪部分：
一、公訴意旨另略以：
　㈠被告陳孟謙、馬煜凱與同案被告張○○、吳○○、共犯蔡○○、陳○
    ○、張○○、蔡○○及邱○○共同意圖為自己不法之所有，基於3人
    以上共同以電子通訊工具對公眾散布而犯詐欺取財罪之犯意
    聯絡，於前揭犯罪事實一㈡機房運作期間，亦以前開「假戀
    愛，真詐財」方式對附表二之一所示大陸地區女性被害人行
    詐，而附表二之一所示受害女子則因尚未匯款而未遂。因認
    被告陳孟謙、馬煜凱就此部分均涉犯刑法第339條之4第2項
    、第1項第2款、第3款之加重詐欺取財未遂罪嫌等語。
　㈡被告管煥豪於107年5、6月間在○○○○房屋結識被告馬煜凱、及
    同案被告張○○及吳○○，得知其3人曾從事愛情詐欺，被告管
    煥豪為向大陸地區女子行騙以牟利，成立代號「○○國際」之
    有結構性新跨境電信詐欺機房，並基於發起犯罪組織之犯意
    ，隱身幕後擔任提供資金之首腦，委由被告陳孟謙出面自稱
    金主，提供詐騙機房成員所需之電腦、手機設備、租賃房屋
    資金及機房成員生活開銷等資金，並與被告陳孟謙、馬煜凱
    、同案被告張○○、吳○○及共犯邱○○、陳○○、蔡○○、張○○、蔡
    ○○等人共同意圖為自己不法之所有，並基於3人以上共同以
    電子通訊工具對公眾散布而犯詐欺取財罪之犯意聯絡，以○○
    ○機房作為運作據點，以前開「假戀愛，真詐財」方式對附
    表二、附表二之一所示之大陸地區女性被害人行詐，致附表
    二編號2、3所示之告訴人及被害人因而陷於錯誤，依指示於
    附表而二編號2、3所示之時間，匯款如附表二編號2、3所示
    之款項至指定之人頭帳戶，另附表二編號1、4至10及附表二
    之一所示受害女子則因尚未匯款而未遂。因認被告管煥豪就
    此部分係涉犯組織犯罪防制條例第3條第1項前段之發起犯罪
    組織罪、刑法第339條之4第1項第2款、第3款之加重詐欺取
    財罪、刑法第339條之4第2項、第1項第2款、第3款之加重詐
    欺取財未遂罪嫌等語。
　㈢被告管煥豪無固定工作，亦無穩定收入，仍自106年1月間起
    ，基於特殊洗錢之犯意，無正當理由向被告許萓真取得以被
    告許萓真名義申辦之合作金庫商業銀行（下稱合庫）竹山分
    行帳號0000000000000號帳戶（下稱許萓真合庫帳戶），供
    詐欺所得等資金進出，並於106年3月27日以被告許萓真之名
    義購買取得價值約400萬元之BENZ牌E43型車牌號碼000-0000
    號自小客車。被告許萓真合庫帳戶於107年7月3日帳上存款
    為85萬3129元，此後並無其他交易。被告管煥豪於107年10
    月23日11時許從臺中市○○區○○路0段000號0棟0樓之0住處（○
    ○○○社區）外出後，於同日11時58分許，從不詳處所，抱回
    來源不明之現金1袋。內政部警政署刑事警察局（下稱刑事
    警察局）國際科會同臺中市政府警察局清水分局及大甲分局
    、臺北市政府警察局中山分局及文山第一分局、彰化縣警察
    局彰化分局及基隆市警察局第四分局偵辦後，於107年10月2
    3日12時15分許至15時45分許，持臺灣臺中地方檢察署檢察
    官核發之拘票及臺灣臺中地方法院核發之搜索票，前往被告
    管煥豪上開住處執行搜索，扣得被告管煥豪持有如附表三編
    號1至18所示之物等物品，並拘提被告管煥豪到案。因認被
    告管煥豪此部分涉犯洗錢防制法第15條第1項第2款之特殊洗
    錢罪嫌等語。
　㈣警方在被告管煥豪上開住處執行搜索時，被告管煥豪之父即
    被告管明玉恰巧前往尋找被告管煥豪，因而知悉被告管煥豪
    係因涉及詐欺等案件遭警方搜索及拘提。被告管明玉竟為掩
    飾及隱匿被告管煥豪詐欺及附隨之洗錢案件犯罪所得之去向
    ，基於洗錢之犯意，於同日（107年10月23日）下午使用行
    動電話LINE通知被告許萓真因管煥豪涉及詐欺等案件須儘速
    處理被告許萓真合庫帳戶之存款，被告許萓真、管明玉遂基
    於洗錢之犯意聯絡，於107年10月24日9時30分許前往合庫竹
    山分行，臨櫃結清被告許萓真合庫帳戶取走現金85萬3707元
    ，而洗錢得手。因認被告管明玉、許萓真此部分均係涉犯洗
    錢防制法第14條第1項之一般洗錢罪嫌等語。
二、按犯罪事實應依證據認定之，無證據不得認定犯罪事實；不
    能證明被告犯罪或其行為不罰者，應諭知無罪之判決。刑事
    訴訟法第154條第2項及第301條第1項分別定有明文。又認定
    不利於被告之事實，應依積極證據，倘積極證據不足為不利
    於被告事實之認定時，即應為有利於被告之認定，自不必有
    何有利之證據。事實之認定應憑證據，如未能發現相當證據
    ，或證據不足以證明，即不能以推測或擬制之方法，以為裁
    判基礎。而認定犯罪事實所憑之證據，包括直接證據與間接
    證據。無論直接或間接證據，其為訴訟上之證明，須於通常
    一般之人均不致有所懷疑，可得確信其為真實之程度者，始
    可據為有罪之認定。倘其證明尚未達到此一程度，而有合理
    之懷疑存在，致使無從形成有罪之確信，根據罪疑唯輕、罪
    疑唯有利被告之原則，即不得遽為不利被告之認定。且無罪
    判決並無依證據認定之犯罪事實，自無需就以下引用證據有
    無證據能力予以說明。
三、公訴意旨認：
　㈠被告陳孟謙、馬煜凱就上開參一、㈠部分涉犯加重詐欺取財未
    遂罪嫌，無非係以被告陳孟謙、馬煜凱自白、同案被告張○○
    、吳○○、共犯蔡○○、陳○○、張○○、蔡○○及邱○○等7人供述、
    臺北市政府警察局刑事警察大隊現場數位證物勘驗報告1份
    、扣案手機（扣案物編號D16、A21、E5、E14、B4、C5、E7
    、C6等）翻拍之被告吳○○等人與大陸地區多名被害人之微信
    對話紀錄翻拍照片多張（序號1至63）、愛情詐騙交戰守則
    （含聊天重點、戀愛流程及Q&A）等資料，作為主要論據。
    訊據被告陳孟謙、馬煜凱對此部分犯行雖均予坦認，其等之
    辯護人則均辯護稱：詐欺集團成員對附表二之一所示之被害
    人聊天內容，未有任何談論或提及金錢、投資理財、借款等
    言語或文字，尚未達著手程度等語。
　㈡被告管煥豪就上開參一、㈡部分涉犯發起犯罪組織罪、加重詐
    欺取財罪、加重詐欺取財未遂罪嫌，無非係以同案被告張○○
    於107年11月7日警詢時供述、刑事警察局107年10月24日職
    務報告（含被告管煥豪行動電話微信群組及備忘錄照片）、
    107年11月5日職務報告（含被告管煥豪2支行動電話照片）
    ，刑事警察局107年11月5日數位鑑識報告（含被告管煥豪隨
    身硬碟檔案照片），及前揭臺北市政府警察局刑事警察大隊
    現場數位證物勘驗報告1份、扣案手機（扣案物編號D16、A2
    1、E5、E14、B4、C5、E7、C6等）翻拍之被告吳○○等人與大
    陸地區多名被害人之微信對話紀錄翻拍照片多張（序號1至6
    3）、愛情詐騙交戰守則（含聊天重點、戀愛流程及Q&A）等
    資料為主要論據。訊據被告管煥豪否認有何發起犯罪組織及
    加重詐欺取財、加重詐欺取財未遂之犯行，辯稱：其非○○○
    機房金主等語，辯護人則辯護稱：本案除同案被告張○○有瑕
    疵供述外，無證據足證被告管煥豪為○○○機房金主，並參與
    犯罪事實一㈠之詐欺犯行等語。
　㈢被告管煥豪就上開參一、㈢部分涉犯特殊洗錢罪嫌，無非以被
    告管煥豪、許萓真之供述、被告許萓真合庫帳戶新開戶建檔
    登錄單及歷史交易明細查詢結果、刑事警察局搜索扣押筆錄
    、扣押物品目錄表及扣案物品照片、車牌號碼000-0000號自
    小客車車輛詳細資料報表、合作金庫商業銀行中港分行107
    年11月27日合金中港字第1070003958號函與所附之107年5月
    9日被告管煥豪使用被告許萓真合庫帳戶操作金融卡之監視
    器翻拍照片及光碟、財政部中區國稅局沙鹿稽徵所108年8月
    29日中區國稅沙鹿綜字第1082458291號書函、財政部中區國
    稅局東山稽徵所108年8月27日中區國稅東山綜所字第108255
    6887號書函及所附之葉○○（林○○之妻）105年度至107年度綜
    合所得稅結算申報書、被告管煥豪住處電梯監視器照片等資
    料為主要論據。訊據被告管煥豪坦承有使用被告許萓真之合
    庫帳戶，並有於106年3月27日以被告許萓真名義購買取得車
    牌號碼000-0000號之自小客車，及警員有於107年10月23日1
    2時15分許至15時45分許，至其住處搜索扣得附表三編號13
    至15所示之現金，惟否認有何違反特殊洗錢罪犯行，辯稱：
    與被告許萓真係認識很久的好朋友，彼此間以姊弟相稱，因
    自己債信不佳向被告許萓真商借合庫帳戶使用，另扣案之2,
    500萬元係向證人林○○所借，非來源不明或詐欺取得等語，
    辯護人則辯護稱：被告管煥豪與被告許萓真認識相當時間，
    並以乾姊弟相稱，彼此間既有信賴關係，被告管煥豪向被告
    許萓真借用帳戶，即不在洗錢防制法第15條第1項第2款之規
    範之範圍，而被告管煥豪於106年就已經購買上開車輛，顯
    與檢察官起訴之詐欺案無關，如何認定有構成特殊洗錢。另
    扣案2,500萬元部分，證人林○○已明確證稱係其出借與被告
    管煥豪，證人林○○並已透過民事程序主張權利，亦與詐欺無
    涉等語。
　㈣被告管明玉、許萓真就上開參一、㈣部分均係涉犯一般洗錢罪
    嫌，無非以被告管明玉、許萓真於警詢及偵查中之供述、合
    作金庫商業銀行竹山分行107年12月6日合金竹山字第107000
    4362號函覆之被告許萓真於107年10月24日臨櫃辦理銷戶之
    各類存款結清帳戶申請書影本、取款憑條影本、監視器翻拍
    照片及光碟等為主要論據。訊據被告管明玉坦承有於107年1
    0月23日致電被告許萓真；被告許萓真坦承有於107年10月24
    日9時30分許前往合庫竹山分行，臨櫃結清許萓真合庫帳戶
    取走85萬3707元等情，惟皆否認有何一般洗錢之犯行，被告
    管明玉辯稱：只是想問被告許萓真發生何事等語，辯護人為
    其辯護稱：被告管明玉沒有通知要被告許萓真儘速處理帳戶
    之事，此自被告管煥豪除向被告許萓真借得合庫帳戶外，另
    有借得花旗銀行帳戶，被告許萓真沒有去處理花旗銀行帳戶
    中較多之款項即可明。被告許萓真辯稱：只是想繳車貸，所
    以把錢提領出來等語，辯護人為其辯護稱：107年9月1日至
    同年10月23日，被告許萓真合庫帳戶沒有金錢流入，無證據
    證明係犯罪所得，且被告許萓真係要繳付車貸，亦無洗錢犯
    意等語。
四、經查：
　㈠按詐欺取財罪之著手，以行為人實行以詐財為目的之詐術行
    為，為其著手實行與否之認定標準。經查，被告陳孟謙、馬
    煜凱固不否認詐欺集團成員有對大陸地區女子為附表二之一
    編號1至55所示對話內容，惟依附表二之一編號1至55所示截
    圖對話內容觀之，其聊天內容僅止於與大陸地區女子加好友
    、聊天問候語、日常生活對話或男女間之曖昧語句及貼圖，
    尚未有任何談論或提及金錢、投資理財、借款等言語或文字
    ，客觀上尚難認已有向附表二之一編號1至55所示大陸地區
    女子施以詐術之著手行為，自難認被告陳孟謙、馬煜凱就附
    表二之一編號1至55部分，另成立刑法第339條之4第2項、第
    1項第2款、第3款之加重詐欺取財未遂罪。公訴人所提出上
    開證據資料，無法證明詐欺集團成員就該部分有著手施行詐
    術之犯行，而使本院產生明確之心證，則本案此部分依罪疑
    唯有利於被告原則，自不得對被告陳孟謙、馬煜凱為有罪之
    認定。
　㈡證人即同案被告張○○固於107年11月7日警詢時供稱：管煥豪
    為陳孟謙的老大，他們另外有從事販毒生意。不清楚管煥豪
    是否會介入機房管理，但陳孟謙曾提到管煥豪有在詢問機房
    的狀況，甚至說管煥豪曾建議不要再騙大陸人，去騙別的國
    家的人等語（偵8281號卷第345至351頁），然其於歷次警詢
    及偵訊時，均供稱：機房金主是綽號火龍的陳孟謙（他7788
    號卷一第281至283頁，偵29743號卷五第257至263頁、第297
    至303頁），且於原審審理時補充證稱：之前借提時曾提到
    管煥豪跟陳孟謙的關係，我知道是朋友關係，而且陳孟謙對
    管煥豪很尊敬，我認為管煥豪的地位比陳孟謙高，印象中陳
    孟謙聊天時有提到詢問機房之事，但不確定是不是管煥豪問
    的。107年11月7日警詢時，會說管煥豪是陳孟謙的老大，是
    指好朋友的大哥並非組織的大哥，我在機房期間，管煥豪沒
    有跟我接觸過，或有任何指示等語（原審卷二第327、329、
    334至335頁），從而證人張○○雖於警詢時陳稱被告管煥豪係
    被告陳孟謙大哥，然其於該次警詢時同時陳稱認為他們有從
    事毒品生意，並於原審審理時陳稱該處所指大哥並非組織大
    哥；且就被告管煥豪是否曾詢問機房一事，證人張○○陳述亦
    有先後不一之瑕疵；況證人張○○上揭警詢供述，充其量僅能
    認定被告管煥豪知悉被告陳孟謙等人有成立詐欺集團組織並
    對大陸地區人士行詐之情，尚無從據以認定被告管煥豪亦參
    與其中，甚而居於發起地位。再者，被告陳孟謙、馬煜凱於
    警詢、偵查及原審審理及同案被告吳○○於警詢、偵查時均一
    致供稱：○○○機房是由綽號火龍、噴火的陳孟謙出資設立，
    與被告管煥豪無關等語（偵34833號卷第17至27頁、第133至
    141頁，偵30241號卷三第143至155頁、第177至185頁、第35
    5至360頁、第435至438頁，他7788號卷一第278至281頁、第
    411至415頁、第431至434頁，原審卷二第336至346頁，原審
    卷三第32至35頁）。另被告管煥豪持用之手機內雖有BV車體
    鍍膜美容、叩客組、黃家十八國際控股有限公司等微信群組
    、帳戶資料及與被告馬煜凱之對話情形（偵30241號卷一第9
    至47頁），然均無法與○○○機房及附表二、附表二之一之詐
    欺事件勾稽。至被告管煥豪持用之0000000000號手機，雖有
    於107年10月18日4時16分至10時5分間以LINE與周仲鼎律師
    聯繫，並留言「老師老師，弟弟有去找你了，我老早打給你
    就是要跟你聯絡這件事情，再麻煩你」等情（偵30241號卷
    四第429至432頁），而被告管煥豪於檢察官訊問時就此部分
    則支吾其詞（偵30241號卷四第117至120頁），然朋友間於
    遇事時相互介紹認識之律師或專業人士，乃事理之常，縱被
    告管煥豪係因被告陳孟謙涉本案而與周仲鼎律師聯絡，亦難
    遽此認其即係○○○機房之出資者或發起人，抑或與該機房有
    關。故本案實難僅以證人張○○前後不一且不明確，並與其他
    被告供述相悖之陳述，遽認被告管煥豪有公訴意旨所指之發
    起犯罪組織罪、加重詐欺取財罪、加重詐欺取財未遂罪嫌。
　㈢按洗錢防制法於105年12月28日修正公布，並於106年6月28日
    生效施行。該法第15條第1項第2款規定：「收受、持有或使
    用之財物或財產上利益，有下列情形之一，而無合理來源且
    與收入顯不相當者，處6月以上5年以下有期徒刑，得併科50
    0萬元以下罰金：…二、以不正方法取得他人向金融機構申請
    開立之帳戶」，依其立法理由所示，係指行為人以不正方法
    取得他人向金融機構申請開立之帳戶。行為人雖未使用冒名
    或假名之方式為交易，然行為人以不正方法，例如：向無特
    殊信賴關係之他人租用、購買或施用詐術取得帳戶使用，製
    造金流斷點，妨礙金融秩序。此又以我國近年詐欺集團車手
    在臺以複製或收受包裹取得之提款卡大額提取詐騙款項案件
    為常見，顯係規範詐欺集團正犯收購、借用或詐取他人帳戶
    供後續犯罪使用之行為。查被告管煥豪辯稱係因自身債信不
    佳，而向有相當情誼之被告許萓真商借合庫帳戶使用等語，
    核與被告許萓真於警詢、偵查中及原審審理時所供：15歲時
    透過管煥豪表姊認識管煥豪，與管煥豪是乾姊弟關係，104
    年6月間，管煥豪說他信用不好，請我去申辦合庫帳戶，我
    就將該帳戶之存摺、提款卡及密碼都借給管煥豪等語相符（
    偵34838號卷第21至25頁、第57至61頁，原審卷三第122至12
    3頁），應無不可信之處。是被告管煥豪與被告許萓真並非
    無特殊信賴關係之人，其向被告許萓真借得帳戶使用及並購
    買車輛，依上開說明，尚難認與洗錢防制法第15條第1項第2
    款「以不正方法取得他人向金融機構申請開立之帳戶」之要
    件相符。至警員於107年10月23日雖有於被告管煥豪住處搜
    索扣得附表三編號13至15所示之現金，然依許萓真合庫帳戶
    106年1月23日至107年10月24日之歷史交易明細觀之（偵302
    41號卷三第411至413頁），未見該帳戶存款金額有達上千萬
    元之紀錄，該等現金顯無從認定與被告管煥豪使用之許萓真
    合庫帳戶有關，縱該等現金來源可疑，亦難對被告管仲豪以
    洗錢防制法第15條第1項第2款規定相繩。
　㈣又按本法所稱洗錢，指下列行為：一、意圖掩飾或隱匿特定
    犯罪所得來源，或使他人逃避刑事追訴，而移轉或變更特定
    犯罪所得。二、掩飾或隱匿特定犯罪所得之本質、來源、去
    向、所在、所有權、處分權或其他權益者。三、收受、持有
    或使用他人之特定犯罪所得。有第2條各款所列洗錢行為者
    ，處7年以下有期徒刑，併科新臺幣5百萬元以下罰金。前項
    之未遂犯罰之。前2項情形，不得科以超過其特定犯罪所定
    最重本刑之刑，洗錢防制法第2條、第14條分別定有明文。
    本案無從認定被告管煥豪涉犯刑法第339條之4第1項第2款、
    第3款之加重詐欺取財罪，就被告管煥豪而論，即無洗錢防
    制法第3條第1款所規定之特定犯罪存在，即便被告管明玉有
    通知被告許萓真處理被告管煥豪向被告許萓真所借得之合庫
    帳戶之情事，且被告許萓真亦有前往合庫竹山分行，臨櫃結
    清許萓真合庫帳戶取走85萬3707元之事實，亦與洗錢防制法
    第14條第1項之要件不符。
五、綜上，公訴人所提出之證據，或其指出證明之方法，尚無法
    使法院達到確信被告陳孟謙、馬煜凱、管煥豪、管明玉、許
    萓真等人確有公訴人所指前揭犯行之心證，揆諸首揭法條及
    說明意旨，不能證明其等此部分犯罪，依法自應就此部分為
    渠等無罪之諭知。
六、檢察官上訴意旨就㈠被告馬煜凱、陳孟謙被訴如附表二之一
    編號1至55所示加重詐欺取財未遂部分，雖仍認依本詐欺組
    織運作方式，可以認定由機房成員向被害人撥打電話，傳遞
    與事實不符之假裝交友、戀愛之意欲，而有侵害被害人財產
    之虞時，即屬詐術之著手，從而，被告陳孟謙、馬煜凱及所
    屬詐欺集團成員有與大陸地區女子為附表二之一編號1至55
    所示之撥打電話，傳遞與事實不符之假裝交友、戀愛之意欲
    。且詐欺機房之目的即係詐財，自有侵害被害人財產之虞。
    從而應認此部分均已著手詐欺而未遂。原審認為上述對話內
    容尚未談及錢財，就非詐欺之著手，其論述難認符合論理與
    經驗法則。㈡就被告管煥豪、管明玉、許萓真被訴部分，依
    照被告管煥豪獲悉員警107年10月17日搜索扣押結果，立刻
    於107年10月18日4時16分至10時5分，使用行動電話門號000
    0000000之LINE與周仲鼎律師聯繫，並留言「老師老師，弟
    弟有去找你了」，又叫被告陳孟謙出面處理委任辯護人事宜
    。陳孟謙即於同日下午使用微信聯絡被告馬煜凱，2人於同
    日17時24分許入住○○市○○區○○路000號之○○精品旅館商討如
    何處理。隨後，馬煜凱就和其女友黃○○逃往花蓮縣，以避風
    頭。被告陳孟謙復於107年10月19日16時22分及17時23分，
    在臺中市○○區○○○街00號之○○行館上網，使用iphone 7行動
    電話（apple id：000000000000oud.com），傳送自不詳之
    處取得之本署檢察官聲請羈押張○○等7人羈押聲請書資料照
    片予馬煜凱觀看。足證被告張○○於107年11月7日警詢供稱：
    管煥豪為陳孟謙的老大，陳孟謙曾提到管煥豪有在詢問機房
    的狀況，甚至說管煥豪曾建議不要再騙大陸人，去騙別的國
    家的人等語，應可採信；況警方於107年10月23日12時15分
    許至15時45分許，持搜索票至管煥豪住處執行搜索，扣得大
    量現金，被告管煥豪無固定工作，無合法收入來源，被搜索
    查獲鉅額現金逾2千8百多萬元，非日常生活所需，有可能是
    經營上述詐欺機房之不法所得，係洗錢防制法所要防制之洗
    錢標的。被告管煥豪復自106年1月間起，無正當理由向被告
    許萓真取得前揭帳戶供詐欺所得等資金進出，並於106年3月
    27日以許萓真名義購買賓士廠牌自小客車；警方於被告管煥
    豪上開住處執行搜索時，其父管明玉恰巧前往尋找管煥豪，
    因而知悉被告管煥豪係因涉及詐欺等案件遭警方搜索及拘提
    ，管明玉於同日下午使用行動電話LINE通知許萓真因管煥豪
    涉及詐欺等案件須儘速處理許萓真合庫帳戶之存款，許萓真
    即於107年10月24日9時30分許，臨櫃結清許萓真合庫帳戶提
    領現金85萬3707元等情，均足認被告管煥豪、管明玉、許萓
    真罪證明確，原審誤認其等無罪，難認合乎證據法則。然本
    院依照前揭四、所載理由，認檢察官此部分所提出證據及卷
    內訴訟資料，業經原審及本院逐一論證，參互審酌，無從獲
    得有罪心證；且檢察官於上訴程序中，並未舉出具體客觀新
    事證，足供本院調查審酌，難認可採。原審為被告陳孟謙、
    馬煜凱、管煥豪、管明玉、許萓真5人此部分無罪諭知，尚
    無不當，應予維持。檢察官上訴意旨仍執前開陳詞，指摘原
    判決不當，為無理由，應予駁回。
據上論斷，應依刑事訴訟法第368條、第369條第1項前段、第364
條、第299條第1項前段、第300條，組織犯罪防制條例第3條第1
項後段、第3項、第8條第1項後段，刑法第11條、第28條、第339
條之4第1項第2款、第2項、第216條、第212條、第220條、第25
條、第55條、第51條第5款、第38條第2項前段，刑法施行法第1
條之1第1項，判決如主文。　　
本案經檢察官洪瑞君提起公訴，檢察官張溢金提起上訴，檢察官
徐松奎到庭執行職務。
中　　華　　民　　國　　110 　年　　9 　　月　　28　　日
            刑事第八庭　  審判長法　官　林  清  鈞
                                法　官　郭  瑞  祥
                                法　官　簡  婉  倫
以上正本證明與原本無異。
被告等人有罪部分均得上訴。
被告等人無罪部分，被告不得上訴。
檢察官得上訴，但有刑事妥速審判法第9條之限制。
如不服本判決應於收受送達後20日內向本院提出上訴書狀，其未
敘述上訴理由者，並得於提起上訴後20日內向本院補提理由書(
均須按他造當事人之人數附繕本)「切勿逕送上級法院」。
                                書記官  林　書　慶
中　　華　　民　　國　　110 　年　　9 　　月　　29　　日
附錄本案論罪科刑法條全文：
組織犯罪防制條例第3條：
發起、主持、操縱或指揮犯罪組織者，處3年以上10年以下有期
徒刑，得併科新臺幣1億元以下罰金；參與者，處6月以上5年以
下有期徒刑，得併科新臺幣1千萬元以下罰金。但參與情節輕微
者，得減輕或免除其刑。
具公務員或經選舉產生之公職人員之身分，犯前項之罪者，加重
其刑至二分之一。
犯第1項之罪者，應於刑之執行前，令入勞動場所，強制工作，
其期間為3年。
前項之強制工作，準用刑法第90條第2項但書、第3項及第98條第
2項、第3項規定。
以言語、舉動、文字或其他方法，明示或暗示其為犯罪組織之成
員，或與犯罪組織或其成員有關聯，而要求他人為下列行為之一
者，處3年以下有期徒刑，得併科新臺幣3百萬元以下罰金：
一、出售財產、商業組織之出資或股份或放棄經營權。
二、配合辦理都市更新重建之處理程序。
三、購買商品或支付勞務報酬。
四、履行債務或接受債務協商之內容。
前項犯罪組織，不以現存者為必要。
以第5項之行為，使人行無義務之事或妨害其行使權利者，亦同
。
第5項、第7項之未遂犯罰之。

中華民國刑法第339條之4：
犯第339條詐欺罪而有下列情形之一者，處1年以上7年以下有期
徒刑，得併科1百萬元以下罰金：
一、冒用政府機關或公務員名義犯之。
二、三人以上共同犯之。
三、以廣播電視、電子通訊、網際網路或其他媒體等傳播工具，
    對公眾散布而犯之。
前項之未遂犯罰之。

中華民國刑法第216條：
行使第210條至第215條之文書者，依偽造、變造文書或登載不實
事項或使登載不實事項之規定處斷。

中華民國刑法第212條：
偽造、變造護照、旅券、免許證、特許證及關於品行、能力、服
務或其他相類之證書、介紹書，足以生損害於公眾或他人者，處
1年以下有期徒刑、拘役或9千元以下罰金。

中華民國刑法第220條：
在紙上或物品上之文字、符號、圖畫、照像，依習慣或特約，足
以為表示其用意之證明者，關於本章及本章以外各罪，以文書論
。
錄音、錄影或電磁紀錄，藉機器或電腦之處理所顯示之聲音、影
像或符號，足以為表示其用意之證明者，亦同。

刑事妥速審判法第9條
除前條情形外，第二審法院維持第一審所為無罪判決，提起上訴
之理由，以下列事項為限：
一、判決所適用之法令牴觸憲法。
二、判決違背司法院解釋。
三、判決違背判例。
刑事訴訟法第三百七十七條至第三百七十九條、第三百九十三條
第一款之規定，於前項案件之審理，不適用之。
附表一：
編號 犯罪事實 宣告刑、沒收及保安處分 1 犯罪事實一㈠ （即起訴書犯罪事實一、） 馬煜凱三人以上共同犯詐欺取財罪，處有期徒刑壹年柒月。並應於刑之執行前，令入勞動場所強制工作參年。 2 犯罪事實一㈡、附表二編號1 （即起訴書附表二編號4） 馬煜凱三人以上共同犯詐欺取財未遂罪，處有期徒刑捌月。扣案如附表三編號35所示之物沒收。 陳孟謙犯發起犯罪組織罪，累犯，處有期徒刑貳年貳月。扣案如附表三編號45及另案扣案如附表四所示之物均沒收。並應於刑之執行前，令入勞動場所強制工作參年。 3 犯罪事實一㈡、附表二編號2 （即起訴書附表二編號5） 馬煜凱三人以上共同犯詐欺取財罪，處有期徒刑壹年肆月。扣案如附表三編號35所示之物沒收。 陳孟謙三人以上共同犯詐欺取財罪，累犯，處有期徒刑壹年拾月。扣案如附表三編號45及另案扣案如附表四所示之物均沒收。未扣案之犯罪所得新臺幣拾伍萬元沒收，於全部或一部不能沒收或不宜執行沒收時，追徵其價額。 4 犯罪事實一㈡、附表二編號3 （即起訴書附表二編號10） 馬煜凱三人以上共同犯詐欺取財罪，處有期徒刑壹年伍月。扣案如附表三編號35所示之物沒收。 陳孟謙三人以上共同犯詐欺取財罪，累犯，處有期徒刑貳年。扣案如附表三編號45及另案扣案如附表四所示之物均沒收。未扣案之犯罪所得新臺幣拾伍萬元沒收，於全部或一部不能沒收或不宜執行沒收時，追徵其價額。 5 犯罪事實一㈡、附表二編號4 （即起訴書附表二編號23） 馬煜凱三人以上共同犯詐欺取財未遂罪，處有期徒刑玖月。扣案如附表三編號35所示之物沒收。 陳孟謙三人以上共同犯詐欺取財未遂罪，累犯，處有期徒刑壹年肆月。扣案如附表三編號45及另案扣案如附表四所示之物均沒收。 6 犯罪事實一㈡、附表二編號5 （即起訴書附表二編號25） 馬煜凱三人以上共同犯詐欺取財未遂罪，處有期徒刑捌月。扣案如附表三編號35所示之物沒收。 陳孟謙三人以上共同犯詐欺取財未遂罪，累犯，處有期徒刑壹年肆月。扣案如附表三編號45及另案扣案如附表四所示之物均沒收。 7 犯罪事實一㈡、附表二編號6 （即起訴書附表二編號26） 馬煜凱三人以上共同犯詐欺取財未遂罪，處有期徒刑捌月。扣案如附表三編號35所示之物沒收。 陳孟謙三人以上共同犯詐欺取財未遂罪，累犯，處有期徒刑壹年肆月。扣案如附表三編號45及另案扣案如附表四所示之物均沒收。 8 犯罪事實一㈡、附表二編號7 （即起訴書附表二編號61） 馬煜凱三人以上共同犯詐欺取財未遂罪，處有期徒刑玖月。扣案如附表三編號35所示之物沒收。 陳孟謙三人以上共同犯詐欺取財未遂罪，累犯，處有期徒刑壹年肆月。扣案如附表三編號45及另案扣案如附表四所示之物均沒收。 9 犯罪事實一㈡、附表二編號8 （即起訴書附表二編號62） 馬煜凱三人以上共同犯詐欺取財未遂罪，處有期徒刑玖月。扣案如附表三編號35所示之物沒收。 陳孟謙三人以上共同犯詐欺取財未遂罪，累犯，處有期徒刑壹年肆月。扣案如附表三編號45及另案扣案如附表四所示之物均沒收。 10 犯罪事實一㈡、附表二編號9 （即起訴書附表二編號64） 馬煜凱三人以上共同犯詐欺取財未遂罪，處有期徒刑玖月。扣案如附表三編號35所示之物沒收。 陳孟謙三人以上共同犯詐欺取財未遂罪，累犯，處有期徒刑壹年肆月。扣案如附表三編號45及另案扣案如附表四所示之物均沒收。 11 犯罪事實一㈡、附表二編號10 （即起訴書附表二編號65） 馬煜凱三人以上共同犯詐欺取財未遂罪，處有期徒刑玖月。扣案如附表三編號35所示之物沒收。 陳孟謙三人以上共同犯詐欺取財未遂罪，累犯，處有期徒刑壹年肆月。扣案如附表三編號45及另案扣案如附表四所示之物均沒收。 
附表二：詐騙大陸地區被害人一覽表
編號 被害人姓名 （微信暱稱） 受騙日期 既/未遂 （人民幣） 匯款帳戶 負責對話機手 截圖對話內容（卷證出處）民：受害民眾詐：詐騙成員 1（原起訴書附表二編號04） 呂○（日○○） 107年9月18日 未遂 無 吳○○ 詐：（語音通話，受害民眾取消）詐：（語音通話，受害民眾取消）詐：（傳送「2018申請表.pdf」文件）詐：密碼是kgi903詐：（語音通話時間01：10）詐：看完了嗎民：打不開詐：為什麼打不開（偵33832號卷三第67頁，同偵29743號卷五第329頁） 2（原起訴書附表二編號05） 陳○（豚○）（有提起告訴） 107年9月22日 既遂 （14萬） 1.工商銀行00000-0000-0000000董○○（10萬） 2.工商銀行00000-0000-000000陳○○（4萬） 吳○○邱○○ 民：好了民：我這個是金融管理局給我的郵件回復詐：我知道啊詐：收費部分是我們公司收阿然後我們在補三啪的稅金給金管局阿詐：我一直再想辦法補這個錢詐：獲利就下來了詐：我真的很著急趕緊處理好趕緊去找你阿民：那你自己去補民：讓我看到結果（偵29743號卷二第119頁） 3（原起訴書附表二編號10） 任○○ 107年10月12日 既遂 （38萬5 千） 1.工商銀行孔○○帳號000000000000000。 2.工商銀行王○○帳號000000000000000。 3.中國銀行魏○帳號00000000000000000。 4.工商銀行吳○○000000000000000000000。 5.工商銀行吳○○000000000000000000000。 蔡○○ 無微信對話截圖，僅有手機通話紀錄（偵29743號卷五第106至107頁） 4（原起訴書附表二編號23） 張○○（ID：0000000000）（女性頭像） 107年10月4 日 未遂 無 馬煜凱 詐：怎樣民：什麼怎樣？能怎麼樣？吃一塹長一智唄詐：？民：長記性不要對誰都付出真心，因為什麼也代替不了錢詐：嗯民：這就是我需要長的記性民：你那個還沒打電話什麼情況（偵33832號卷三第17頁）       詐：到底是要跟公司直接說嗎…民：直接說吧民：也沒有好辦法，就說這邊資金不夠詐：我想一下，這樣我職業生涯就完蛋了…民：為什麼詐：我安插你名義來去做這件事情詐：你可想而知啊民：怎麼會知道安插進去的詐：你還不清楚嚴重性嗎詐：基本上會參加的尊貴vip客戶都是企業家或者老闆不可能有資金短缺的部分，我們這不是你們那種投資，而且我們是以吳啟泰先生名義來參加，如果資金沒到位，肯定會追查你的身份，到時候真的很麻煩，我先犯了冒名罪了…民：那怎麼辦 也沒有更好的辦法（偵33832號卷三第193至195頁） 5（原起訴書附表二編號25） 雷○○（L00） 107年10月17日 未遂 無 張○○ 民：睡了？詐：早安 親愛的詐：昨日睡著了詐：（表情圖）民：沒關係，有時候就是聊著聊著就睡著了詐：你總共投資多少錢（偵33832號卷三第20頁）       詐：身體好點了沒？詐：今天有喝水嗎/民：周三至周五早10.晚7詐：周末早9晚6民：周末早9：30晚6：30民：（表情圖）民：親愛的，這個話題，我我們已經說過差不多五次了民：感冒基本上好了詐：差那個半小時而已詐：哈哈哈  詐：早安 親愛的詐：昨日睡著了詐：（表情圖）民：沒關係，有時候就是聊著聊著就睡著了詐：你總共投資多少錢民：啊？（偵33832號卷三第263至265頁） 6（原起訴書附表二編號26） K000（K000） 107年10月17日 未遂 無 張○○ 民：代表著我們能更快的見到面啊民：還代表著你能留在我身邊了詐：（2秒語音訊息）民：哈哈哈，圓滿民：大家都開心詐：你總共投資多少錢民：你不是過來上班的（偵33832號卷三第21頁）       詐：以後我們的孩子也要這麼開心詐：長痘痘代表你還年輕呢民：以前從來不長那麼多痘的詐：代表你還年輕喇民：一臉的相思痘民：哈哈哈哈詐：思念我的痘痘是嗎？詐：所以我去了 妳就不會長痘痘了？？民：我們的孩子必須健康快樂成長詐：早安 親愛的民：早ㄚ（表情圖）詐：吃早餐了沒呀民：準備吃了呢，你吃好了嗎詐：吃飽了民：那就好 又是精力充沛的一天了（偵33832號卷三第269至271頁） 7（原起訴書附表二編號61） 張○○（清○） 107年10月17日 未遂 不詳 馬煜凱 詐：我缺這筆錢詐：我真的完蛋了詐：懂我意思嗎詐：你就這麼無情嗎詐：（語音通話，對方無應答）詐：（語音通話，對方無應答）詐：到底怎麼了…詐：看透（偵33832號卷三第58頁）       詐：好嗎詐：…詐：親愛的 早安……民：（2秒語音訊息）早阿，你怎麼轉詐：現在醫院說要收錢 你那邊方便嗎…親愛的民：（2秒語音訊息）詐：我剛查了打給銀行他們說內地的帳戶沒開通過直接轉給台灣的帳戶會很久最多可能要等快一個星期…民：（語音訊息）那怎麼辦呢怎麼弄呢詐：我問一下我前幾天借錢的朋友他做會計在律師所上班以前待過內地我問問他有沒有辦法詐：親愛的你等我一下詐：親愛的 你有網路銀行嗎…？民：（4秒語音訊息）民：（語音訊息）沒有阿我沒有網路銀行你可以把醫院的帳號給我我直接打到醫院去一樣詐：醫院的帳戶打了也是一樣要等很久醫院的財務說不行他們要現金詐：我朋友說他有認識的內地人有設定過他的帳戶詐：我打給人家問一下人家願不願意幫忙民：（4秒語音訊息）你能把你的檢查報告給我看一下嗎詐：可以 我去前台讓他們給我印一份拍給你詐：（診斷書照片）詐：我現在人已經生病成這樣了連自己最愛的人都在懷疑我……算了…詐：（語音通話，對方無應答）詐：唉詐：吃飽了嗎…詐：（表情圖）詐：早安詐：我說認真的詐：親愛的詐：今天真的詐：我缺這筆錢詐：我真的完蛋了詐：懂我意思嗎（偵33832號卷三第277至287頁） 8（原起訴書附表二編號62） 李○（阿○） 107年10月14日 未遂 無 馬煜凱 詐：我現在真的能開口的說的我都開口了…………但我覺得跟你說這事情感覺很不好…但現在故不了面子 身體比較重要………民：沒事民：別著急民：慢慢來民：不行把車和房子先賣了吧 也夠看病了民：你電話多少 我姐夫現在在台灣了 我讓他去找你（偵33832號卷三第59頁） 9（原起訴書附表二編號64） 李○○ （李○○○○） 107年10月11日 未遂 無 馬煜凱 詐：口口聲聲說什麼好聽的話 感覺真的不是真的詐：李小熊大人民：我最後跟你說下哦，我們只是網友聊天，我不曾欺騙你什麼！請你明白！你也不曾付出，你是從台灣飛來看我？還是送我禮物？還是花錢來照顧我？統統也沒有，你說你生病，我希望你平安，這是我作為網友對你的尊重，也請你不用再說什麼真心假意，我們兩個之間並沒有現實交往，你網路上的所說的我也沒追究，大家互相尊重詐：好（偵33832號卷三第61頁） 10（原起訴書附表二編號65） 王○（M0000000-0） 107年10月17日 未遂 無 馬煜凱 詐：（表情圖）民：起的挺早呀民：今天幹嘛去啊詐：今天要去籌錢詐：…民：明天就要做手術了是嗎詐：對（偵33832號卷三第64頁） 
附表二之一：起訴書認詐騙大陸地區被害人（無罪部分）一覽表
編號 被害人姓名 （微信暱稱） 受騙日期 既/未遂 （人民幣） 匯款帳戶 負責對話機手 截圖對話內容（卷證出處） 民：受害民眾 詐：詐騙成員 1 （原起訴書附表二編號01） 夏○（夏○） 107年9月10日 未遂 無 馬煜凱 民：（2秒語音訊息）詐：至少你不會裝的自己很聰明民：（2秒語音訊息）民：（6秒語音訊息）詐：（5秒語音訊息）詐：跟學歷工作沒有任何關係民：（3秒語音訊息）詐：為什麼一定要門當戶對呢？現在是很自由的民：自由的婚姻不現實詐：不是不切實際是你至少不用跟你不愛的（偵33832號卷三第66頁） 2 （原起訴書附表二編號02） 劉○○（無） 107年9月15日 未遂 無 馬煜凱 詐：無奈民：不要當伴郎啦民：這是個魔咒詐：沒辦法誰叫我沒對象民：冥冥之中都有定數詐：怎麼說民：現在人都晚婚也許是為等更好的人詐：是阿（偵33832號卷三第62頁） 3 （原起訴書附表二編號03） 劉○○（無） 107年9月15日 未遂 無 馬煜凱 民：也罷詐：那什麼時候休息民：我沒准詐：怎麼說沒排定時間嗎？？民：不忙的時候就休息詐：原來民：哈哈詐：那就祈求公司偶爾不忙這樣才能放假民：還是忙點好（偵33832號卷三第63頁） 4 （原起訴書附表二編號06） 女（ID：x0000000） 107年9月26日 未遂 無 馬煜凱 民：（笑臉圖）詐：呵呵民：……詐：…民：…詐：…（偵33832號卷三第18頁）       民：你忙著，中午吃飯，我在故宮詐：寶貝民：我在民：剛從故宮出來，裡面信號不好詐：嗯詐：你吃飯沒有民：阿志，我睏了，先睡，你忙完早點休息喔。詐：好詐：寶貝早安民：怎麼這麼早詐：我再睡一下詐：你去公司了？詐：不對啊（偵33832號卷三第199至201頁） 5 （原起訴書附表二編號07） 王○○（西○） 107年9月26日 未遂 無 馬煜凱 民：為什麼要離婚嘛詐：管教孩子問題民：那也不至於離婚吧民：是那個小萌妹家麼詐：是啊民：今天晚上你要勸架到什麼時候呀民：他老婆不是又懷第二胎了民：還不知道讓著點民：真是……詐：我也看不明白（偵33832號卷三第65頁） 6 （原起訴書附表二編號08） 倪○（無） 107年9月30日 未遂 無 張○○ 詐：是這樣嗎哈哈哈民：（圖片檔說「對」）詐：（斜眼笑臉圖）民：（包子照片）（偵33832號卷三第23頁） 7 （原起訴書附表二編號09） 章○（G00000） 107年9月30日 未遂 無 張○○ 民：今天正式活動詐：所以你在外面囉？民：剛結束，回到公司詐：活動那麼快？？民：台上一分鐘民：台下十年功詐：（4秒語音訊息）詐：（7秒語音訊息）（偵33832號卷三第26頁） 8 （原起訴書附表二編號11） 張○○（M00000） 107年10月17日 未遂 無 吳○○ 民：祝你一切順利！愛你！民：加油（加油圖），老公！（玫瑰花圖）民：（笑臉圖）早！新的一天新的起點！願陽光一直照著你前行的路！送你一顆大太陽（太陽圖），記得牙齒天天像太陽喔！（大笑圖）詐：每天都有你一早一堆祝福啊哈哈哈民：我要感化你！（笑到流淚圖）民：讓你不忍心再發脾氣和我！（掩嘴笑圖）（偵33832號卷三第5頁） 9 （原起訴書附表二編號12） 閻○○（○○） 107年10月17日 未遂 無 吳○○ 民：晚安民：我剛醒詐：你今天比較早？民：剛起（笑到流淚圖）民：（疑問圖）今天一天沒理我民：兩天沒理我（生氣圖）（偵33832號卷三第6頁） 10 （原起訴書附表二編號13） 孫○○（小○○○○○○） 107年10月16日 未遂 無 吳○○ 詐：我剛下班民：我到店裡了詐：（2秒語音訊息）民：（2秒語音訊息）詐：（2秒語音訊息）民：還好吧（偵33832號卷三第7頁） 11 （原起訴書附表二編號14） 黃○○（k0000 ○○○） 107年10月17日 未遂 無 吳○○ 詐：（2秒語音訊息）民：（3秒語音訊息）詐：什麼我聽不懂…民：（3秒語音訊息）民：我要睡了，明天回上海詐：好吧詐：（8秒語音訊息）民：（4秒語音訊息）（偵33832號卷三第8頁） 12 （原起訴書附表二編號15） 鄧○（云○○○） 107年10月10日 未遂 無 吳○○ 詐：（6秒語音訊息）民：（4秒語音訊息）詐：（3秒語音訊息）民：（3秒語音訊息）民：（4秒語音訊息）詐：（2秒語音訊息）民：（4秒語音訊息）詐：（3秒語音訊息）詐：（4秒語音訊息）民：（3秒語音訊息）（偵33832號卷三第9頁） 13 （原起訴書附表二編號16） 高○○（無） 107年10月16日 未遂 無 吳○○ 詐：（23秒語音訊息）民：我在這裡看衣服難道不是工作啊詐：（11秒語音訊息）詐：（12秒語音訊息）民：我表達有問題詐：（4秒語音訊息）民：還有哪件事表達有問題詐：（10秒語音訊息）詐：（20秒語音訊息）民：其實我不知道我怎麼會在你眼裡是這樣（偵33832號卷三第10頁） 14 （原起訴書附表二編號17） 李○（佳○） 107年10月16日 未遂 無 吳○○ 詐：（5秒語音訊息）民：（8秒語音訊息）詐：（2秒語音訊息）民：（3秒語音訊息）詐：（3秒語音訊息）民：（2秒語音訊息）民：（3秒語音訊息）詐：（3秒語音訊息）（偵33832號卷三第11頁） 15 （原起訴書附表二編號18） 王○（F00000） 107年10月16日 未遂 無 吳○○ 詐：我剛下班民：我還沒  晚上還要開會詐：（3秒語音訊息）民：剛開完到家民：開會不准動手機詐：（2秒語音訊息）民：早（符號表情）（偵33832號卷三第12頁） 16 （原起訴書附表二編號19） 肖○○（麗○） 107年10月17日 未遂 無 吳○○ 民：（8秒語音訊息）詐：（4秒語音訊息）民：（2秒語音訊息）民：我剛開好會民：你是不是遲到了詐：沒有啦 到了才跟你說的哈哈民：哦，好吧，早飯吃了嗎？（偵33832號卷三第13頁） 17 （原起訴書附表二編號20） 朱○○（Z00） 107年10月16日 未遂 無 吳○○ 詐：是噢 最近忙什麼民：外婆病了，在照顧詐：怎麼那麼突然民：年紀大了詐：我剛下班民：（2秒語音訊息）詐：（3秒語音訊息）（偵33832號卷三第14頁） 18 （原起訴書附表二編號21） 毛○○（雪○○） 107年10月17日 未遂 無 吳○○ 民：早（笑臉圖）民：今天沒遲到吧詐：沒有（表情圖）民：早餐按時吃了嗎？民：今天怎麼都沒消息了民：最近很忙嗎？注意休息喔（笑臉圖）（偵33832號卷三第15頁）       民：餓（表情圖）民：自己買菜啊民：你會煮嗎（表情圖）民：上班已經很忙了，回家還要自己做飯吃（表情圖）詐：（3秒語音訊息）詐：（1秒語音訊息）民：哦哦，那還好民：坐等吃，暖男哈哈詐：（5秒語音訊息）民：什麼名字？聽起來像大雜燴的感覺詐：（1秒語音訊息）民：這麼多你一個人吃啊民：胃口好的民：還有血詐：（6秒語音訊息）詐：（1秒語音訊息）（偵33832號卷三第179至181頁） 19 （原起訴書附表二編號22） 秦○○（風○○○） 107年10月17日 未遂 無 吳○○ 民：昨晚睡的好嗎詐：還不錯 你呢民：（4秒語音訊息）民：（貼圖）民：你今天很忙嗎？一天都沒有信息了。（偵33832號卷三第16頁）       民：去宿舍看了就知道了。民：到公司了嗎？詐：對啊詐：我等等開個會先簽民：你先忙，最近北京市建委有新政策，我今天需要整理這些資料，準備辦理新的證書資質。詐：聽起來很麻煩民：是啊，新鮮事物，都會很麻煩詐：加油啊民：你也要加油啊！詐：會的民：我考完試，你要是還沒有忙完，我就自己出去玩了。（笑臉圖）詐：不會吧民：我還沒有請假，需要等我新的證件下來才能定高鐵票和酒店詐：這個不能先買的嗎？民：可以啊民：新證件下來再買也可以，我怕證件延期詐：為什麼會延期啊（偵33832號卷三第185至187頁） 20 （原起訴書附表二編號24） V000000（V000000） 107年10月12日 未遂 無 馬煜凱 詐：嗯詐：早安民：早安詐：（笑臉圖）民：（害羞圖）詐：呵呵民：怎麼啦（偵33832號卷三第19頁） 21 （原起訴書附表二編號27） 金○（無） 107年10月15日 未遂 無 張○○ 詐：吃飽了民：我現在吃飯了民：（照片）詐：這麼好詐：那個蝦感覺就很美味………詐：好想吃蝦民：等你來上海帶你去吃（偵33832號卷三第22頁） 22 （原起訴書附表二編號28） 彭○○（非○○） 107年10月17日 未遂 無 張○○ 民：（2秒語音訊息）詐：（語音通話時長06：27）詐：早安 親愛的民：早安民：親愛的民：（照片）（偵33832號卷三第24頁） 23 （原起訴書附表二編號29） 申○○（嗨～○） 107年10月17日 未遂 無 張○○ 民：我覺得真的很像很像民：我等會兒要仔細看看你的星座詐：好詐：哈哈哈民：你是個慢熱型的男生，事業心特別重，性格比較嚴謹，沈默寡言，做事比較穩重，凡事力求最好，喜歡控制主導權，很孝順，而且很顧家，比較嚮往平淡安穩的生活，喜歡簡單，溫柔，孝順而且持家的女生民：我說的對嗎（偵33832號卷三第25頁） 24 （原起訴書附表二編號30） 章○（Z0） 107年10月3 日 未遂 無 張○○ 詐：哈哈哈詐：玩到都累了民：是啊，其實就玩了一個地方詐：明天呢？民：明天去漂流，然後去良渚詐：真好（偵33832號卷三第27頁） 25 （原起訴書附表二編號31） 朱○（熊○○） 107年10月17日 未遂 無 張○○ 民：是的詐：第一你說為了去那邊是因為工作壓力沒有那大對吧？詐：第二除了為了工作壓力沒有那麼大還有為了什麼？詐：我覺得妳可以去畢竟你可以去嘗試不一樣的事情詐：學藝點不一樣的東西詐：更何況你昨天說了去麻醉科你比較中意的地方…那有何不可呢？？現在有那個機會當然是去爭取看看阿詐：不然還還要等到甚麼時候？（偵33832號卷三第28頁） 26 （原起訴書附表二編號32） 諶○（冰○○○） 107年10月17日 未遂 無 陳○○ 詐：你在幹嘛呢民：吃早餐詐：吃啥民：早上吃粥詐：好 那你先吃 我待會要先忙了民：好民：小軒軒辛苦了！晚安好夢！不要回了！知道你工作挺累（偵33832號卷三第29頁）       詐：沒辦法 要上班民：對的嘛民：上班好好工作哈詐：知道啦民：嗯！記得按時吃飯詐：會的 別擔心詐：你自己也是民：我會的民：注意身體！注意安全詐：怕你會想我民：那我給你說晚安詐：我怕我想你民：我怕你太辛苦詐：不辛苦民：又要上班還得陪我聊天詐：怕你忘記我民：不會民：要不把電話給你！等我真的犯病打給我？（偵33832號卷三第249至251頁） 27 （原起訴書附表二編號33） 王○○（s00000） 107年10月17日 未遂 無 陳○○ 詐：早安民：早，親！詐：你到公司了嗎民：沒有民：我們9：30詐：記得吃早餐民：嗯，準備去吃民：你吃好了吧詐：我準備吃民：嗯，多吃點（偵33832號卷三第30頁）       詐：你也早點睡詐：晚安民：我馬上也睡了詐：好民：眼睛已經要打架了詐：好啦 快去民：那你說那三個字民：我就睡詐：我愛你詐：換你民：我也愛你詐：收到詐：睡吧民：嗯嗯（親吻貼圖）詐：早安民：早，親！詐：你到公司了嗎（偵33832號卷三第255至257頁） 28 （原起訴書附表二編號34） 馮○○（靈○） 107年10月17日 未遂 無 陳○○ 民：（3秒語音訊息）詐：你說話好虛弱呀民：（3秒語音訊息）詐：累了那你要不要先去休息了民：（2秒語音訊息）詐：那我先睡了詐：晚安民：（2秒語音訊息）詐：早安（偵33832號卷三第31頁） 29 （原起訴書附表二編號35） 李○（簡○） 107年10月17日 未遂 無 陳○○ 詐：你有沒有睡著民：沒有民：聽歌打發時間詐：好的 我先開車 下班了詐：今天路上好多車民：嗯嗯民：早安（微笑圖）詐：早安（偵33832號卷三第32頁） 30 （原起訴書附表二編號36） 李○○（Z000000000） 107年10月17日 未遂 無 陳○○ 民：怎麼了詐：昨晚做惡夢…民：（抱抱貼圖）詐：（抱貼圖）詐：我要忙了（偵33832號卷三第33頁） 31 （原起訴書附表二編號37） 劉○○（F0! ○○○） 107年10月17日 未遂 無 陳○○ 民：是的民：你的微信有異常的詐：異常？什麼意思…民：（截圖畫面）詐：這什麼鬼…詐：這我就不清楚了 剛剛跳出來的嗎？民：一直都有民：還好，反正也不會有資金來往（偵33832號卷三第34頁） 32 （原起訴書附表二編號38） 牟○○（桃○○○） 107年10月17日 未遂 無 陳○○ 詐：你昨天這麼晚下班 今天一樣時間上班嗎民：嗯，是的詐：辛苦了民：習慣了，不覺得辛苦了（表情圖）詐：你上班都是在幫忙公司訂單嗎 還是民：是的，我就負責業務跟訂單的（偵33832號卷三第35頁） 33 （原起訴書附表二編號39） 冉○○（冉○） 107年10月17日 未遂 無 陳○○ 詐：好的 晚安詐：早安民：早民：你到公司了嗎詐：剛到民：看你今天忙嘛民：在幹嘛呢（偵33832號卷三第36頁） 34 （原起訴書附表二編號40） 王○（與○○○） 107年10月17日 未遂 無 陳○○ 詐：重陽節要幹嘛詐：祭祖嗎民：老年人的節日民：我也不太清楚，你上百度查一下民：敬老愛老（笑臉圖）民：怎麼啦民：朋友在呢（偵33832號卷三第37頁） 35 （原起訴書附表二編號41） 夏○（Z00000000000） 107年10月16日 未遂 無 陳○○ 民：是的詐：你傻了民：我感覺民：（截圖照片）民：我走的那天他發的朋友圈，然後給我發了一條短信詐：感覺像再套路你民：一切看到回來後的實際行動吧（偵33832號卷三第38頁） 36 （原起訴書附表二編號42） 徐○○（W000） 107年10月17日 未遂 無 陳○○ 民：我們客人來源以展會為主，再加上積累的客戶資源民：從接觸客人，打樣，確認訂單，跟單，出貨，都要做的民：就是業務啦詐：算是接觸國外的客戶嗎民：嗯，客人都是國外的詐：外貿業務就對了民：對詐：那你們公司很不錯喔民：沒有，我們是工廠來的，只是我們在義島上班（偵33832號卷三第39頁） 37 （原起訴書附表二編號43） 楊○○（茉○_0） 107年10月16日 未遂 無 蔡○○ 詐：挺辛苦的 加班沒薪水民：沒辦法 苦啊詐：熬過就是你的民：是的是的 堅持一下詐：先休息了民：好的 晚安囉（偵33832號卷三第40頁）       民：我通過了你的朋友驗證請求，現在我們可以開始聊天了民：hi民：早安詐：互相做個自我介紹吧（表情圖）詐：妳好我叫陳耿倫來自台灣台北，1985屬牛獅子座銀領（表情圖）民：我叫楊○○南京人1985屬牛天蠍座詐：挺辛苦的 加班沒薪水民：沒辦法 苦啊詐：熬過就是你的民：是的是的 堅持一下詐：先休息了民：好的 晚安囉（偵33832號卷三第235至237頁） 38 （原起訴書附表二編號44） 林○（瑤○） 107年10月16日 未遂 無 蔡○○ 詐：我沒暖氣 哈哈民：你在酒店不是有空調嗎詐：我住公司宿舍民：沒有空調嗎詐：有冷氣沒暖氣民：（表情圖）民：悲劇啊民：其實這個天被子蓋厚點，不開空調也不冷啊（偵33832號卷三第41頁）       民：我們互相介紹下詐：妳好 我叫陳耿倫 1985 獅子座（表情圖）民：我叫林○、你要我瑤瑤！88年屬龍雙魚座詐：叫我耿倫就好 屬牛（笑臉圖）民：大我三歲民：你結婚了嗎詐：恩對 大妳三歲詐：我目前還單身詐：來自台灣台北（微笑圖）詐：我南京妳是第一個朋友詐：只有同事民：哈哈民：你同事不給你介紹嗎詐：有啊民：對啊詐：我吃的這些都是他們一起吃或者推薦給我的民：嗯呢（偵33832號卷三第241至243頁） 39 （原起訴書附表二編號45） 李○（大○○○） 107年10月16日 未遂 無 蔡○○ 詐：我做個自我介紹吧詐：陳耿倫 1985 獅子 屬牛 台灣人 公司銀領民：我91年的 獅子 屬羊 安徽滁州的 沒工作詐：妳1991？民：嗯詐：27歲 好年輕民：孩子媽媽了詐：我知道 哈阿民：嗯（偵33832號卷三第42頁） 40 （原起訴書附表二編號46） 李○（" ○、） 107年10月16日 未遂 無 蔡○○ 民：好啊詐：陳耿倫 1985 獅子 屬牛 台灣人 公司銀領民：你一個獅子座會不在乎外表詐：是我會在乎我自己（表情圖）詐：先休息了民：哈哈民：你要睡啦（偵33832號卷三第43頁） 41 （原起訴書附表二編號47） 吳○○（S0000000） 107年10月16日 未遂 無 蔡○○ 民：（表情圖）詐：是嗎？（表情圖）民：不是詐：那是怎樣你說說民：務實詐：怎麼說（表情圖）詐：（畫面模糊看不清楚）民：晚安（偵33832號卷三第44頁） 42 （原起訴書附表二編號48） 趙○○（趙○○） 107年10月16日 未遂 無 蔡○○ 民：發發呆民：屬於自己的時間詐：你幾年的民：1985民：你呢詐：我也是詐：先休息了民：早安，同齡（偵33832號卷三第45頁） 43 （原起訴書附表二編號49） 周○（c00000） 107年10月16日 未遂 無 蔡○○ 民：我記性不好民：哈哈詐：我想說我前幾天 才跟你說過民：（表情圖）詐：我先休息了詐：你早點睡哦民：好民：晚安（偵33832號卷三第46頁） 44 （原起訴書附表二編號50） 繆○○（～） 107年10月17日 未遂 無 蔡○○ 詐：（貼圖）民：早飯吃了嗎？詐：吃了詐：你呢民：吃了，自己煮的粥詐：好的民：（表情圖）（偵33832號卷三第47頁）       民：我忘了和你說，如果以後我們能走到一起，就算你以後回台灣我也會和你一起回去的，因為丈夫在哪妻子肯定會在哪的詐：（表情圖）詐：開心民：（表情圖）我要尊重你的意願詐：當然好呀民：你們台灣交社保嗎？大陸是要交的詐：沒有呢詐：那是什麼詐：晚安詐：對呀詐：要想我喔（表情圖）民：晚安（表情圖）民：早上好詐：早民：（表情圖）民：你到公司了嗎（偵29743號卷三第135至137頁） 45 （原起訴書附表二編號51） 楊○（楊○） 107年10月17日 未遂 無 蔡○○ 詐：我知道 但這很早就決定了詐：如果我們早點認識就好民：沒事，你約你的，有緣自會再見詐：我也很想 比你想民：那就下次你來我們再見吧民：吃飯了嗎？民：（照片）（偵33832號卷三第48頁）       民：但是還有一個問題是因為我有過一段婚姻，所以我有一個孩子。當然，我希望我的另一半能接受我的孩子。詐：我覺得這不是問題民：見仁見智吧，有些人還是很介意的。詐：對 但我還是比較傾向於有想法 願意互相的民：有自己獨立的思想民：但不固執己見詐：你怎麼不早些說民：我昨天就有和你說啊詐：我知道 但這很早就決定了詐：如果我們早點認識就好民：沒事，你約你的，有緣自會再見詐：我也很想 比你想民：那就下次你來我們再見吧民：吃飯了嗎？（偵29743號卷三第141至143頁） 46 （原起訴書附表二編號52） 周○○（L000○○○） 107年10月14日 未遂 無 蔡○○ 詐：晚安（貼圖）詐：早上好呀（表情圖）民：早詐：今天忙嗎民：我今天休息詐：那今天幹嘛去了（表情圖）民：家庭聚餐詐：不錯（偵33832號卷三第49頁） 47 （原起訴書附表二編號53） 陳○○（Z000000000.○○） 107年10月17日 未遂 無 邱○○ 詐：沒有阿詐：想說要打給你啊民：今天忙，沒時間詐：好吧詐：唉民：在幹嘛呢？民：吃飯了嗎？民：怎麼不回我？（偵33832號卷三第50頁）       詐：約妳的話你會覺得我要約妳做什麼壞事詐：所以我不約詐：你等我來發展詐：我很快就來陪著你好嗎詐：親愛的民：不想說話詐：我是你的你放心民：睡覺吧詐：你睡不著詐：我不會放棄你離開你民：我們只是發了幾天信息詐：是沒錯啊詐：我一直想要跟你進一步發展民：幹嘛投入這麼深民：你都沒有約我吃飯詐：我那天就跟你說我不會離開你詐：我年底可以來找你詐：帶您出去吃飯民：算了吧（偵29743號卷三第381至383頁） 48 （原起訴書附表二編號54） 竇○（我○○○○） 107年10月17日 未遂 無 邱○○ 詐：但是你不說詐：（貼圖）民：沒什麼事民：（語音通話未成功）民：幹嘛去了（偵33832號卷三第51頁）       詐：親愛的民：怎麼了詐：想我嗎民：當然詐：想我就好其實我也很想你民：（表情圖）詐：很想你民：一直聊天啊，還想？詐：當然阿詐：你早上起床沒跟我說詐：我擔心你啊民：沒事詐：（貼圖）詐：我擔心你詐：我先開車民：（表情圖）民：好詐：很想念你（偵29743號卷三第387至389頁） 49 （原起訴書附表二編號55） 王○（萘○○） 107年10月17日 未遂 無 邱○○ 民：健身房詐：好的詐：幾點要回家阿民：等會民：你在幹嘛詐：沒幹嘛阿詐：看新聞在等你跟我聊天詐：早上好記得吃早飯（偵33832號卷三第52頁） 50 （原起訴書附表二編號56） 武○○（婷○） 107年10月17日 未遂 無 邱○○ 詐：怎麼啦民：又是這個可憐的小黑人詐：好啦我不用小黑人民：沒事的，你喜歡就好詐：你在單位嗎？民：嗯嗯詐：好的詐：（貼圖）（偵33832號卷三第53頁） 51 （原起訴書附表二編號57） 楊○○（G000000 ○） 107年10月17日 未遂 無 邱○○ 詐：我吃了詐：你呢？民：吃了民：先不說了詐：好的詐：你先去玩吧詐：我等你詐：早上好記得吃早飯詐：你在幹嘛呢（偵33832號卷三第54頁） 52 （原起訴書附表二編號58） 喻○（V000） 107年10月17日 未遂 無 邱○○ 詐：想說要打給你詐：哈哈詐：沒關係啦睡覺吧詐：晚安詐：早上好記得吃早飯詐：（貼圖）（偵33832號卷三第55頁） 53 （原起訴書附表二編號59） 張○（張○） 107年10月17日 未遂 無 邱○○ 詐：早上好記得吃早飯民：嗯 已經吃過了詐：吃過就好詐：你在幹嘛民：準備早會詐：好詐：開完會多休息民：好 謝謝詐：不客氣（偵33832號卷三第56頁） 54 （原起訴書附表二編號60） 朱○○（A00 ○○） 107年10月17日 未遂 無 邱○○ 詐：真的啊詐：你比我還要聰明詐：哈哈哈民：我就是這樣的人民：沒辦法詐：我也要多跟你學習詐：哈哈民：晚安！詐：好晚安詐：早上好記得吃早飯（偵33832號卷三第57頁） 55 （原起訴書附表二編號63） 李○○0000000 （無） 107年10月6日 未遂 無 馬煜凱 民：我們公司聚會詐：了解民：啥意思詐：（2秒語音訊息）民：（貼圖）民：打車回家啦詐：（2秒語音訊息）（偵33832號卷三第60頁） 
附表三：
編號 物證名稱 數量 所有人持有人 查獲日期、地點 備註 1 愷他命結晶 1罐 管煥豪 107年10月23日臺中市○○區○○路0段000號B棟9樓之9  2 愷他命粉末 1包 管煥豪 同上  3 白色1IPHONE行動電話（IMEI：000000000000000） 1支 管煥豪 同上  4 黑色1IPHONE行動電話（IMEI：000000000000000） 1支 管煥豪 同上  5 黑色bq行動電話1支（IMEI：000000000000000、000000000000000） 1支 管煥豪 同上  6 不詳電信門號卡 1張 管煥豪 同上  7 R2加密器（含卡片、充電、傳輸線各1個） 1組 管煥豪 同上  8 內載有數字之便條紙 20張 管煥豪 同上  9 隨身硬碟 1個 管煥豪 同上  10 白色IPHONE行動電話（IMEI：000000000000000） 1支 管煥豪 同上  11 金色IPAD平板電腦 1臺 管煥豪 同上  12 帳冊筆記本 1本 管煥豪 同上  13 現金人民幣 3080元 管煥豪 同上 均已入國庫，人民幣部分已兌換為新臺幣13426元 14 現金新臺幣（隨身） 10萬7900元 管煥豪 同上  15 現金新臺幣（現場） 2882萬5700元 管煥豪 同上  16 白色賓士車（AUF-6889）買賣資料 1份 管煥豪 同上  17 點鈔機 1臺 管煥豪 同上  18 白色賓士車（AUF-6889） 1臺 管煥豪 同上  19 許萱真合作金庫存摺（0000000000000，含提款卡1張） 1本 陳○○ 同上  20 陳○○合作金庫存摺（0000000000000，含提款卡、印章各1個） 1本 陳○○ 同上 存摺、提款卡已由陳○○領回 21 許萓真花旗銀行存摺（000000000，含提款卡1張） 1本 陳○○ 同上  22 陳○○中國信託銀行存摺（000000000000） 1本 陳○○ 同上 已由陳○○領回 23 臺灣中小企業銀行支票（面額共435,046元） 3張 陳○○ 同上 已由陳○○領回 24 管煥豪護照 1本 陳○○ 同上  25 管煥豪臺胞證 1本 陳○○ 同上  26 柯○○自然人憑證 1個 陳○○ 同上  27 柯○○印章 1個 陳○○ 同上  28 柯○○土地權狀、印鑑證明等資料 1批 陳○○ 同上  29 柯○○存摺 3本 陳○○ 同上  30 銀色IPHONE行動電話（IMEI：000000000000000） 1支 陳○○ 同上 已由陳○○領回 31 愷他命盛盤1組 1組 馬煜凱 107年10月23日臺中市○○區○○路0段000號0棟0樓之00  32 紅色IPHONE行動電話(0000000000) 1支 黃○○ 同上  33 現金新臺幣 4200元 馬煜凱 同上  34 黑色IPHONE行動電話(0000000000) 1支 馬煜凱 同上 在場人馬煜凱、黃○○均否認持有 35 藍色HTC行動電話 1支 未記載 同上  36 愷他命 未記載 馬煜凱 同上  37 帳冊1本（陳旋昭持有） 1本 黃○○ 同上  38 中華郵政金融卡（0000000-0000000） 1張 馬煜凱 同上  39 電腦硬碟 1個 馬煜凱 同上  40 電腦（含主機、螢幕、鍵滑鼠） 1組 馬煜凱 同上  41 平板電腦 1臺 黃○○ 同上  42 張○○國民身分證 1張 馬煜凱 同上  43 現金新臺幣 85萬3707元 許萓真 107年12月13日南投縣○○鎮○○路00巷0號  44 IPHONE手機（門號0000000000，IME：000000000000000） 1支 許萓真 同上  45 IPHONE手機（門號0000000000，IMEI：00000000000000，含R2卡1張） 1支 陳孟謙 107年12月14日刑事警察局中部犯罪打擊中心  46 IPHONE手機（門號0000000000，IMEI：000000000000000） 1支 陳孟謙 同上  
附表四（另案【臺灣高等法院臺中分院108年度上訴字第2559號
】查扣並諭知沒收之物）：
編號 物品名稱 數量 所有人或持有人 備註 1 IPHONE牌行動電話（銀色）（含門號0000000000號SIM卡1張） 1支 張○○ 原扣押物編號3 2 粉色小米牌手機 1支 吳○○ 原扣押物編號A-21 3 教戰手冊 1本 吳○○ 原扣押物編號B-1 4 被害人紀錄本 1本 吳○○ 原扣押物編號B-2 5 粉色小米牌手機 1支 蔡○○ 原扣押物編號B-4 6 IPHONE牌行動電話（金色）（含門號0000000000號SIM卡1張） 1支 蔡○○ 原扣押物編號B-5 7 藍色隨身碟 1支 邱○○ 原扣押物編號B-6 8 ASUS筆記型電腦 1臺 陳○○ 原扣押物編號C-1 9 隨身碟（黑色） 1支 陳○○ 原扣押物編號C-2 10 粉色小米牌手機 1支 陳○○ 原扣押物編號C-5 11 銀色小米牌手機 1支 陳○○ 原扣押物編號C-6 12 ASUS筆記型電腦 1臺 吳○○ 原扣押物編號D-2 13 ASUS筆記型電腦 1臺 吳○○ 原扣押物編號D-3 14 ASUS筆記型電腦 1臺 吳○○ 原扣押物編號D-14 15 D-LINK無線分享器 1臺 吳○○ 原扣押物編號D-15 16 小米牌手機（銀） 1支 吳○○ 原扣押物編號D-16 17 TP-LINK無線分享器 3臺 吳○○ 原扣押物編號D-19 18 ZTE無線分享器 1臺 吳○○ 原扣押物編號D-20 19 ASUS筆記型電腦 1臺 蔡○○ 原扣押物編號E-1 20 ASUS筆記型電腦 1臺 張○○ 原扣押物編號E-2 21 隨身碟（銀色） 1臺 張○○ 原扣押物編號E-3 22 遠傳電信電話卡 1張 張○○ 原扣押物編號E-4 23 粉色小米牌手機 1支 張○○ 原扣押物編號E-5 24 ASUS筆記型電腦 1臺 邱○○ 原扣押物編號E-6 25 粉色小米手機 1支 邱○○ 原扣押物編號E-7 26 ASUS筆記型電腦 1臺 蔡○○ 原扣押物編號E-8 27 ASUS筆記型電腦 1臺 吳○○ 原扣押物編號E-9 28 ASUS筆記型電腦 1臺 陳○○ 原扣押物編號E-10 29 銀色隨身碟 1支 陳○○ 原扣押物編號E-11 30 粉色小米手機 1支 陳○○ 原扣押物編號E-14 31 黑蓋隨身碟 1支 吳○○ 原扣押物編號E-15 
附表五（另案【臺灣高等法院臺中分院108年度上訴字第2559號
】不予沒收之扣案物品）：
編號 物品名稱及數量 所有人 用    途 備註  1 IPHONE牌行動電話（黑色）1支 張○○ 無證據顯示與與本案犯罪有關 原扣押物編號2  2 IPHONE牌行動電話（黑色）（含門號0000000000號SIM卡1張）1支 張○○ 無證據顯示與與本案犯罪有關 原扣押物編號4  3 門禁卡1只 張○○ 該機房之門禁卡，僅供證明本案犯罪 原扣押物編號1  4 房屋租賃契約書1本 吳○○ 該機房之租賃契約書，僅供證明本案犯罪 原扣押物編號A-1  5 筆記本1本、記帳單1張、菸草殘渣袋1包、菸草葉1包、遠傳電信電話卡2張、隨身碟3支、SIM卡1張、IPHONE牌手機5支、菸盒1只、電費單2張、紅米6手機3支、黑色小米牌手機1支、中國移動電話卡12張、電子磅秤1臺、現金新臺幣2萬6,000元、臺灣大哥大電話卡4張及SIM卡1張、銀色小米手機、灰色HTC牌手機1支、中華電信帳單1張、順風通運收據1張 吳○○ 無證據顯示與與本案犯罪有關 原扣押物編號A-2 至A-10、A-12至A-20、A-22至A-28、D-4 至D-13、D-17至D-18、D-21至D-25、E-15  6 INFOCUS手機1支 邱○○ 無證據顯示與與本案犯罪有關 原扣押物編號A-11  7 IPHONE牌手機（黑色，IMEI：000000000000000）1支 蔡○○ 無證據顯示與與本案犯罪有關 原扣押物編號B-3  8 廣發銀行銀聯卡1張、K盤1只、黑蓋隨身碟2支 陳○○ 無證據顯示與與本案犯罪有關 原扣押物編號C-3 、C-4 、E-12至E-13  9 偽造新加坡身分證（林星楓）1張 蔡○○ 無證據顯示與與本案犯罪有關 原扣押物編號C-7 10 桌上型電腦1臺（含螢幕2臺、滑鼠1支、鍵盤1個） 吳○○ 無證據顯示與與本案犯罪有關 原扣押物編號D-1 
附表六（李○匯款情形一覽表）：
編號 時間 匯款金額（人民幣） 匯款帳戶  1 107年4月5日 2萬元 侯○○農業銀行帳號0000000000000000000號  2 107年4月6日 4萬8000元 同上  3 107年4月9日 3萬3000元 同上  4 107年4月16日 5萬元 同上  5 107年4月17日 16萬元 同上  6 107年4月17日 1萬元 同上  7 107年4月18日 3萬元 同上  8 107年4月19日 5萬元 同上  9 107年4月19日 1萬元 同上 10 107年4月30日 2萬8000元 方敏農業銀行帳號0000000000000000號 11 107年5月1日 3萬元 同上 12 107年5月3日 5萬元 同上  合計：51萬9000元